
# Protokoll 2020-10-01, 19:00
## Ort/Einwahl
Max. 10 Personen vor Ort, und online:
https://public.senfcall.de/OpenLabPlenum

## Agenda
Bitte schreib hier vorab deine Themen mit deinem Namen rein, wenn du sie im Plenum besprochen haben willst.

Anwesend waren:
  * craftamap
  * kingbbq
  * krobin
  * rechrene
  * midzer
  * lobo

### Haufen
* [name=krobin] hat Vorbereitungen für einen Haufen getroffen. Es gibt eine abgeklebte Fläche, vorne bei der Sofa-Ecke. Der Haufen-[Status](https://wiki.openlab-augsburg.de/Haufen#haufen-regeln-eigentum---lagerndes---sperm%C3%BCll) ist: init
    * Vorschlag: freeze am 2020-10-14, free for all am 2020-10-28, Sperrmülltag am 2020-11-12. Gegenstimmen?
    * [name=midzer] hat sich der 2 wochen cycle bewährt?
    * [name=kingbbq] ist ne woche vielleicht besser, damit es schneller geht?
    * [name=craftamap] [name=lobo] besser nicht, wegen urlaub, quarantäne, etc
* Let us Testify  -> Wir halten uns **ALLE** an die Haufen Regeln.....Von jetzt an und in alle Ewigkeit , so war uns Gott oder eine Göttin helfe... Verstösse werden mit Hausverboten bestraft... (ggf. sollten wir unser Sanktionssystem mal durch öffentliche Steinigungen erweitern. ) [name=josef_federl]
    * WTF, Josef? Es wär lieb, wenn im Rahmen der gemeinsamen Ziele alle den Haufen respektieren. Ich kann deinem Beitrag keinen konstruktiven, höchstens einen humorösen Wert entnehmen. Ewige Blumenkraft. [name=krobin]
* **Keine Sanktionen werden verhängt**

### Chat-Regeln
- Chat regeln - verabschieden? [OpenLab Augsburg - Die Chat-Regeln](https://hackmd.io/mQ-rNX-zQBuhdwsfy-43Kg?view) - oder auch nicht? 
- [name=Gregor Walter] Vortrag "HackerEthik" vom Regionaltreffen
- [name=Gregor Walter] schlägt vor, keine festen Regeln zu beschliessen
- [name=lobo] eigentlich gegen regeln, aber erinnert sich auch an momos argumentation, das nachträgliches fehlverhalten festzustellen, ohne vorher klare grenzen kommuniziert zu haben nicht optimal für bestimmte fälle ist. das sind aber scheinbar einzelfälle
- [name=midzer] will festhalten, dass "shit"-chat auch mal dazugehört, aber alles mit fingerspitzengefühl
- **"Be excellent to each other"** sollte weiter gelten
    - +1 [name=krobin]
    - +1 [name=craftamap]
    - +1 [name=rechrene]
### Party nochmal versuchen?
  - Samstag feier?
    - https://openlab-augsburg.de/openlab-sommerfest/
    - im kleinen rahmen, wenn das wetter draußen zulässt?
  - **Keine Party planen**
  - eher schauen, wie wir im mit dem openlab einen coolen remote-congress (rc3) veranstalten
      - mate providen
      - vielleicht auch lokale talks?
      - => mehr planung im nächsten plenum 2020-11
  - [name=midzer] vielleicht auch remote veranstaltungen? remote geburtstagsparty war nett
  - 

### Passwörter für Infrastruktur und Social Media
* [name=krobin] Es gibt jetzt ein Vorstands-Password-Store. Wir könnten ein Social-Media-Team und Infra-Team Store anlegen. Seht ihr für euch Bedarf, macht das Sinn?
    * [name=kingbbq] lasst sie uns erstmal auf anfrage rausgeben, wenn der bedarf sich erhöht können wir es mit einem substore machen

### Berichte // In aller Kürze
* Internet scheint gut zu funktionieren, Bandbreitenengpass VPN.
    * umzug auf anderen Server wäre eine Lösung... sonst ist ja schade für das GBIT/S
* Druckerpatrone wurde besorgt
* Erste Erfahrung mit Durstexpress für Automaten-Befüllung ist gut.
* Covid19-Laptop-Projekt schreitet weiter fort. https://heyalter.com/augsburg/
* 3D-Drucker-Kurs war ein Erfolg. Nächster 3D-Drucker-Kurs ist schon geplant, gerne werben: [Prusa Mini am 2020-11-21](https://wiki.openlab-augsburg.de/3DDruckerkurs-Mini), Anmeldeschluss 2020-11-08.
* Flipdot Queue wurde neu implementiert: https://flipdot.openlab-augsburg.de/
* Chaostreff: Der Linken wurde geholfen, etwas Aufklärung zum "AVV-Hack" zu betreiben: https://0.jmt.gr/?4620694d4ff3e04f#IAvNLsfs17goO5htNi565dudZ3mlsAuPAxmmMHFHkKs=.
* [name=krobin] und [name=Gregor Walter] werden [byro](https://github.com/byro/byro) testen. Mitgliederverwaltung. Treffen sich dazu hoffentlich auch im Oktober mit aktiven Menschen in/aus Kiel. Nürnberger sind auch Interessiert and Weiterentwicklung.

### Sonst noch was? // Ende
* [name=rechrene] "darf ich euch mal n paar Renk-Aktien übertragen wegen Mitspracherecht an der Hauptversammlung (ist immer um die Ecke im Kongresszentrum)"
    * Vorstand wird sich informieren, ob man als Verein Aktien besitzen darf, und was es da sonst noch zu beachten gibt
    * Vorstand bedankt sich für das Angebot

* [name=craftamap] schickt den Link zum Protokoll in MatterMost und auf die Liste

Danke fürs Teilnehmen!

