# Plenum nach der Mitgliederversammlung am 10.07.2022

ğŸ•º Es sind 18 Wesen physikalisch anwesend.

â³ Es wurde gestartet um 19:55 Uhr + 0 Minuten = 19:55 Uhr

âš ï¸ Bitte beachten: Themen bitte mit Namen und bis einen Tag vor Plenum aufschreiben. Dann fÃ¼r eigene Themen auch zum Plenum da sein. Ansonsten keine Garantie, dass das Thema auch dran kommt.


## ğŸª… Ulrichsfest (Bericht von mahartma, krobin, phjl, gregor)

![](https://i.imgur.com/OJQLYkv.jpg)

* Der Lageplan ist das zentrale Orga-Tool fÃ¼r das Fest. Wir tragen vielleicht bei, dass das beim nÃ¤chsten mal besser wird?
* Wir waren beim Ulrichsfest. Nicht mit Stand, aber mit technischer UnterstÃ¼tzung
* Insgesamt 9 Laboranten waren da
    * Gregor, Matze, Regine, waren als KidsLab dort
    * Die anderen Laboranten als Technik/Karaoke/sich-sorgen-macher/etc.
* Gregor erzÃ¤hlt von MarioKart IRL des KidsLab
    * Der Platz am Roten Tor war wohl sehr gut besucht, trotz der wenigen Kulinarischen Angebote
* An der OpenStage (Am Ende der Ulrichsgasse) haben Profpatsch, Paule, Lou,... z.B. Karaoke gemacht und es hat mega viel spaÃŸ gemacht. 
* Es gab jede Menge Essen, Flohmarkt, etc. von Nachbarn etc.
* In den HinterhÃ¶fen gab es BÃ¼hnen und Musik, Essen, etc.
* In zwei Jahren findet das wieder statt, da kÃ¶nnten wir z.B. auch einen Stand machen
* Alle fanden es total gut, trotzdem gab es VerbesserungsvorschlÃ¤ge, die wir schon entsprechend an den Ulrichsverein herangetragen haben.



## ğŸ¥¼ Chemielabor? (kilian)

* Kilian berichtet: Jo! Der Deal ist, das Chemielabor verschwindet ende Juli in meinen Keller
* Die Kommunikation mit dem Habitat lÃ¤uft sehr schleppend, Kilian hat es gerade frisch ins Habitat-Slack geschafft, aber nur in den GÃ¤ste-Chanel?
* Soll sich das OpenLab als Verein hinter diese Thematik setzen, um den entsprechenden Nachdruck zu verleihen?
    * Die Leute vom Habitat scheinen lediglich sehr beschÃ¤ftigt zu sein.
* Bis Oktober wird im Habitat noch viel Umgestaltet und umgebaut. Kann das dann etwas werden?
* Kilian ist schon in Kontakt getreten mit den Tintenmenschen, genauer dem Konstantin
* Die Tintenmenschen stellen ihre Vision fÃ¼r ihre Projekte im nÃ¤chsten Plenum vor, dann gibt das Plenum seine EinschÃ¤tzung ab ob okay oder nein.



## ğŸ’¡ Status der Decke

* Die Abdeckung an der Decke ist im Gange
* Aktuell werden die LED-Streifen aufesetzt
* Wenn das fertig ist, wird die Verkleidung wieder aufgesetzt



## ğŸ‘ Tag des offenen Hackspaces? (phjl/alle)

* Am 27. August ist deutschlandweit Tag des offenen Hackspaces
* Mahartma ist da, wir kÃ¶nnen mitmachen
* Ã–ffnungszeiten: 13:37 Uhr bis 23:42 Uhr
* Talks Vorbereiten? Jeopardy? Totality Set?
* Bedenken: Nachbarn anschreiben!
* Lasst uns einen Event-Chanel channel anlegen.



## ğŸ” Status Airlock? (phjl)

* Quest: Es ist nichts passiert, es gibt nichts zu berichten, sorry.
* Zvezda: Bei Menschen laufen die Sessions aus, die UI fragt aber nicht selbst neu nach Username/Password. Fabi ist dran.
* Zvezda: Ã„nderung des Passworts: Fabi ist dran.
* Man kÃ¶nnte auch die alte Trigger-App nutzen?
* Diskussionen dazu im Airlock-Kanal



## ğŸ§‘â€ğŸ³ Status KÃ¼che? (phjl)

* Die KÃ¼che wurde am 7.6. bestellt und am 10.6. geholt.
* Im den fortfolgenden Tagen wurde die KÃ¼che auch aufgebaut, mit Silikon versehen, etc.
* Der Ofen funktioniert, der Herd funktioniert (wow induktion), die SpÃ¼le geht (nur kaltes Wasser, aber :shrug:)
    * Trittstufen fÃ¼r den Notausstieg wÃ¤ren n feines Ding



## ğŸ¥Š Wie treten wir uns bei useren Projekten nicht gegenseitig auf die FÃ¼sse? (Kilian, alle)
* Profpatsch schlÃ¤gt vor: Wenn etwas im Wiki dokumentiert oder angekÃ¼ndigt ist, darf man das Projekt als "unclaimed" verstehen, und es selbst im Wiki anlegen.
* Wenn etwas trotzdem "fertig" aussieht, sollte man trotzdem rumfragen, ob da jemand noch aktiv dran ist.
* Kilian mÃ¶chte einen Projekt-/Personen-Kisten-Space: 
* Kilian will einen Help-Label/Haufen-Ecke: 
* Gregor mÃ¶chte einen Bastelspace einrichten, weil er dafÃ¼r keinen Raum findet: 
* "wer macht hat recht", bleibt weiter eine richtschnur
* Es gibt auch weiterhin die Raumplanungs-SVG-Sachen im orgafoo-repo
    * Damit kann man VorschlÃ¤ge fÃ¼r Chat/Plenum/etc besser verstÃ¤ndlich vorbereiten



## ğŸ’¶ Strichliste

* Wir haben (phjl/krobin) mit Hardware von Gregor ein Tablet mit Strichliste aufgesetzt
* Strichliste kommt ursprÃ¼nglich aus Bamberg
* Jeder kann sich einen Account erstellen. Bargeld in die Kasse werfen und so den account aufladen (grÃ¼ne schaltflÃ¤chen)
* Dann Produkte kaufen, z.B. Ã¼ber scannen des Barcodes wenn im Account
* (Barcodescanner ist Spende von phjl)
* Im gleichen Zug hat phjl die Preispolitik gerade gezogen und entsprechend auf der Wiki-Seite zu Strichliste mit dokumentiert. Die Preise sind nun nicht mehr willkÃ¼rlich, sondern orientieren sich alle gleichermaÃŸen an Einkaufspreis, Faktor und Aufrundung 
* Es wurde ein "SolidaritÃ¤ts"-Account angelegt, auf den jeder einzahlen darf. Es darf auch jeder (der es benÃ¶tigt) darauf abbuchen.


## ğŸ• Essen

* Passend zur neuen KÃ¼che hat phjl arrangiert, dass es nun auch wieder eine Auswahl an TK Essen und Eis in der TiefkÃ¼hle gibt. 
* Die Sachen kÃ¶nnen Ã¼ber Strichliste gekauft werden



## ğŸ’¬ Chatserver (krobin)
Wir betreiben "seit Corona" einen Chatserver. Rund um diesen gibt es ein paar Themen, welche zu Diskurs fÃ¼hren. Ich wÃ¼rde die Diskussion gerne mal im Plenum zusammenfassen, weiterfÃ¼hren und ein paar Entscheidungen und Zusagen zur weiteren Pflege des Chatservers erlangen.

Die Themen sind:
  - MatterMost (Security)Upgrades
      - Es haben sich 3 bis 4 Menschen fÃ¼r das durchfÃ¼hren der Upgrades angeboten: Service offline nehmen, datenbankmigrationen machen, upgrades machen, alles wieder zusammenbinden.
      - Noch hat das niemand getan. Help.
  - Redundanz der Channel "Eingangsbereich", "Das OpenLab", "RÃ¤umlichkeiten"
      - Vorschlag: Alles in "Eingangsbereich" machen, den dafÃ¼r "Das OpenLab" nennen? Meinungsbild bitte!
      - ca. 8 waren dafÃ¼r, 1 dagegen
  - Umfrage: Ist Matrix die bessere Alternative?
      - Der Mattermost ist technisch gesehen nicht gut GDPR-Konform. Wollen wir z.B. auf Matrix wechseln? 
  - Umfrage: HÃ¤ngen (die anwesenden) Chat-User an der Chat-Historie und Uploads?
      - Ca. 4
  - Umfrage: Vereinseitigung von Meinungsgruppen statt Aufsplittung nach Themen durch viele Channels? 
  - Vorschlag: "Das OpenLab" und "RÃ¤umlichkeiten" werden zu "Das OpenLab", "Eingangsbereich" wird zu "AnkÃ¼ndigungen", da gehÃ¶rt nur sehr wenig rein
      - ca. 10 dafÃ¼r



## ğŸ“ Mietvertrag (Vorstand)
  - Wurde unterzeichnet
  - "Staffelmietvertrag" wurde auf unseren Wunsch rausgenommen (hoffentlich war das eine gute Idee)
  - "Mindestvertragslaufzeit 2 Jahre" wurden auf unseren Wunsch rausgenommen
      - GÃ¼nter hat uns deutlich kommuniziert: Die Klausel kommt daher, dass er nicht "nach 3 Monaten in Urlaubszeiten" neue Mieter suchen mÃ¼ssen will.
  - Auf GÃ¼nter Ricks Wunsch dokumentieren die VorstÃ¤nde bei Wechsel die persÃ¶nliche Haftung/Greifbarkeit (mit Name, Geburtsdatum, Addresse, Telefonnummer, E-Mail auf Papier) als ErgÃ¤nzung zum bestehenden Mietvertrag.
      -  Es geht ihm darum, im Falle vom unkoordiniertem Zerfall des OpenLabs nicht auf einem Haufem MÃ¼ll, Schulden oder Ã„hnlichem ohne erreichbare Ansprechpartner sitzen zu bleiben.



## ğŸ¥³ Ende um 21:13 :)