# Vorstandssitzung 2023-10-02

## Chat: MatterMost vs. Matrix
  - Status Quo: Es gibt eine Space, Alle, Ops, Mitglieder, C3A und Fahrrad-Channel
     - Die meisten Nutzer existieren nur im MatterMost
     - Selbst die Aktiven sind nicht alle in beiden Chats
  - Fragen:
     - Funktioniert Matrix, wollen "wir" es?
     - Verlieren wir User?
        - Die aktiven wohl eher nicht, weil UX schon OK genug ist
        - Die ~170 passiven User wohl eher schon
     - Wie kommen wir hin?
        - Space Link: https://matrix.to/#/#space:matrix.openlab-augsburg.de
        - "Paukenschlag", also Deadlines:
          - "Umstiegszeitpunkt": 1.11.2023
          - "Abschalten" 1.12.2023
          - Vorstellung der Idee/Abnicken im Plenum durch krobin am 5.10.23


## Gemeinsame Ziele des Vorstands - krobin ist der einzige im Kontakt ins Plenum

Vorstandsübergabe:
  - Gregor kann schwer Zeit aufbringen und würde bis zur nächsten MV machen, z.B. July. Nur falls es nicht genug Kandidaten gibt, würde er nochmal kandidieren  
  - Phjl würde gerne vorher die Vorstandschaft aufgeben, am liebsten früher. Aber Juli als Kompromiss ist ok und somit weiter der Plan. 
  - krobin würde "zur Übergabe", noch mal machen. 
  
Elitärer Haufen, vs. offener Computertreff:
    - Will mehr Leute ansprechen, "auch vormittags mal offen zum gemeinsamen arbeiten & sein"
    - Sollte offener, freundlicher, herzlicher sein
    - Elitarismus kann auch fähige, motivierte Abschrecken, wenn es keine technische krassen Sachen gibt.
    - Es gibt noch die 3D-Drucker-Gruppe, gab auch andere offene Gruppen die offen oder nur für Einsteiger sind. "Muss halt jemand machen".
  - Mehr niedrigschwelle Abende/Gruppen/Events zum ankommen, mehr Werbung (Sichtbarkeit).
    - Beispiele: "CryptoParty, aber mit besserem Namen"
    - Kurse wie bei Kidslab
    - Linux-Install-Kurs für 10€
    
## Steuererklärung

  - Nix ist gemacht
  - Daten liegen aber bereit
  - krobin würde ein XLS wie Gregor beim letzten mal daraus erstellen. Deadline Finanzamt: Okt 2024

## Finanzielle Entwicklung

- Mit Mietkostenzuschuss mehr oder weniger "neutral":
  - Brauchen aber eigentlich in 8 Monaten > 10 neue Mitglieder
- Günter Mitgliedsantrag mitbringen

## CoC-Prozess

  - mtroeber, waaaaargh, etc haben eine Gruppe gestartet und wollen das einführen
  - krobin war auf nem Workshop und hat Feedback
  - Gregor kennt den Jugend Hackt CoC
  - Auf jeden fall brauchen wir eine kurze, einfach verständliche Version
  - Proaktives Einstehen für eigene und fremde Rechte fördern

## Stromzähler-Tausch steht an
  - Am 17.10. zwischen 7:30 und 12:00
  - Gregor ist da, wenn er nicht nochmal explizit absagt
  
## Nächstes Treffen

  - 13.11. 19:00 im OpenLab
