# Plenum am 2022-09-01 um 19:30 Uhr

ğŸ‘¯â€â™‚ï¸ Es sind 5 Wesen physikalisch und 3 digital anwesend.

ğŸŒ https://meet.ffmuc.net/OpenLabPlenum

â³ Es wurde gestartet um 19:00 Uhr + 34 Minuten = 19:34 Uhr

âš ï¸ Bitte beachten: Themen bitte mit Namen und bis einen Tag vor Plenum aufschreiben. Dann fÃ¼r eigene Themen auch zum Plenum da sein. Ansonsten keine Garantie, dass das Thema auch dran kommt.


## ğŸš¬ Hinterhof/Raucher-Thema, RÃ¼cksichtnahme auf weitere BedÃ¼rfnisse der Nachbarschaft (krobin/Vorstand)

* Wir wurden von der Nachbarschaft kontaktiert, dass wir es unterlassen sollen, den Hinterhof zum rumhÃ¤ngen oder rauchen zu nutzen. Insbesondere wÃ¤hrend der Nachtruhe laut Hausordnung.
    * Der Kommunikationsstil ist fraglich, im persÃ¶nlichen Kontakt sind aber die allermeisten Nachbarn freundlich und offen zu uns, bringen gleichzeitg nicht solche Kritik an. Vermutlich haben sich wenige durch 1-3 Events etwas aufgeregt.
    * Alle potentiellen Hinterhofraucher haben sich persÃ¶nlich comitted, dort nicht mehr zu rauchen. Kommunikation im Chat und per Zettel an unserer Lab-TÃ¼r fand statt
    * Wir haben selbst fÃ¼r so Sachen wie den TÃ¼r-Buzzer versucht mÃ¶glichst hilfreich zu reagieren. Dankesbrief kamm natÃ¼rlich noch keiner. ;)
    * Bitte informiert trotzem weitere Raucher und Fahrradfahrer.
    * Bitte seid rÃ¼cksichtsvoll, viel der Ã¼bermittelten Punkte scheint unangebracht in unsere Richtung zu sprechen, ist inhaltlich aber richtig.
    * Gregor und krobin, beide aktuelle Urlaubs- und Krankheits-verhindert, kommunizieren auch mit GÃ¼nter und HV, damit sich nichts aufstaut.
* Wir versuchen, die EigentÃ¼mergemeinschaft zu inspirieren, in den Hof mehr FahrradstÃ¤nder zu bauen
* AuÃŸerdem versuchen wir die Lechwerke und die Stadt zu Inspirieren, die ParkplÃ¤tze vor der TÃ¼r in FahrradstÃ¤nder und E-Auto-Ladeplatz zu verwandeln.
* Eine weiter Beschwerde war, die TÃ¼r sei extrem laut. Auch hier; die TÃ¼r war die letzten Jahre leise weil es hier Leerstand gab. Trotzdem kÃ¶nnen wir den Buzzer in der Zukunft noch leiser machen



## ğŸª Wie war MCH? (phjl)

* krobin fands schÃ¶n und hofft das wieder mehr und auch kleinere Events fÃ¼r Vernetzung und Inspiration sorgen. krobin ist dort auch krank geworden (no-corona) und findet das doof.
* Eine Handvoll Augsburger waren dabei, das Event war sehr schÃ¶n.
* Wir haben zwei Badges von der MCH mitgebracht; die jetzt im Lab wohnen :)
    * Eines hÃ¤ngt im Fenster und zeigt als Wifi-probe-scanner den leuten, die vorbei gehen, ihre zuhause-ssids



## ğŸ¾ Was tun mit Einweihungsparty? (phjl)

* Die war eigentlich vorgesehen fÃ¼r den 6. August, das wurde aber weder groÃŸ kommuniziert noch vorbereitet.
* Phjl wÃ¼rde gerne einen Termin finden Richtung KW 39/40/41/42/43/... finden, er wird eine Terminfindung auf machen
* Hoffentlich verhagelt Corona nicht das Fest!
    * ge_m merkt an, man hÃ¶rt alles: von "wird schon, kein lockdown" bis zu "gut mÃ¶glich das es wieder lockdowns gibt"



## ğŸ¥¼ Chemielabor? (kilian)

* krobin meint, dass es Ã¼ber die MCH wohl ausgezogen sei?
* Waaaaargh und Kilian haben das Zeug aus dem Lab raus umgezogen, vielen Dank :)
* Aber jetzt ist Kilian nicht da, wo ist er? ):
* Das Chemielabor soll nicht im Lab sein, wir haben hier keine geeigneten MÃ¶glichkeiten fÃ¼r Abluft etc.



## ğŸ” Status Airlock? (krobin/phjl/waaaaargh)

* Drei Sachen sind passiert:
    * Das Provisorium ist jetzt als Provisorium provisorisch offiziell zertifiziert
    * Waaaaargh hat ein Mifare Desfire EV2 test kit/dev kit/ ... gekauft. Das ist die Technik an Karten, die wir hier verwenden wollen
    * Krobin hat angefangen, das Raummodul als Schaltplan zu entwerfen, das geht warscheinlich in den nÃ¤chsten Wochen Richtung review/produktion
    * Das Bedienmodul und Hauptmodul gibt es noch nicht. Erfahrene Elektronikentwickler dÃ¼rfen gerne jederzeit als Hilfe dazustoÃŸen :)
* Das Provisorium funktioniert beeindruckend gut
* Der Matze hat URLs im Chat. Die kann man als Alternative zum Web-Frontend nutzen



## âš™ï¸ CNC FrÃ¤se (Blechtaler)

* Der originale Steuerungs-PC ist jetzt auch da
* Die ganze Maschine ist so gut wie realistisch mÃ¶glich gerade aufgebaut
* Die SchaltschrÃ¤nke sind untergebracht, direkt im Korpus der Maschine
* eher mal Motoren anbauen
* gebastelt wird am Dienstag und Donnerstag



## ğŸŒ¡ EnergiesparmaÃŸnahmen im Lab (JÃ¶rg)

* Hab es erst heute mitbekommen, dass es da ab heute eine Verordnung gibt. Machen wir da was/mit?
* In Ã¶ffentlichen GebÃ¤uden werden RÃ¤ume maximal auf 19Â° geheizt
* Wir sollten uns daran beteiligen
* Ãœber Home Assistant Automations kÃ¶nnen wir die Lichter automatisch an/aus machen, beispielsweise Ã¼ber space-status
    * krobin und waaaaargh sind daran und dabei.
* haben wir eine digitale Ansteuerung oder normale Drehthermostate? HeizkÃ¶rper/FBH? -> Wir haben HeizkÃ¶rper, keine FuÃŸbodenheizung.
    * Quasi ausschlieÃŸlich manuelle, eine Spende an digitalen thermostaten mit denen man die Heizungen in Home Assistant bringt wÃ¤re super :)
    * es gibt schÃ¶ne digitale und technische digitale Thermostate von FBH-Verteilern
* Wir wollen:
    * FÃ¼r die HeizkÃ¶rper oben, Thermostate mit denen wir die HeizkÃ¶rper im Homeassistant einbinden kÃ¶nnen
    * Unten, alles auf * runterdrehen. Wird unten eh nicht zu kalt, schÃ¤tzungsweise
* Die Warmwasserbereiter werden ausgeschaltet bzw. abgesteckt. Bei bedarf bitte nur kurzzeitig betreiben.
* Waaaaargh bringt das nÃ¤chste Plenum erfahrungen zum Thema HeizkÃ¶rperthermostate mit.



## ğŸ¤‘ Finanzbericht August 2022 (krobin)

ErÃ¶ffnungskontostand, 2022-08-01: 3951.06â‚¬
Abschlusskontostand, 2022-08-31: 3698.44â‚¬
Monatlicher Verlust: -252.62â‚¬

Einnahmen:
  - Eingegangene MitgliedsgebÃ¼hren (monatlicher Zyklus) (46): 1329.56â‚¬
  - GetrÃ¤nke, Spenden, Sonstiges: 165.00â‚¬

Ausgaben:
  - Monatlich wiederkehrende Ausgaben: 1747.18â‚¬
  - Sonstige wiederkehrende Ausgaben: 0.0â‚¬
  - GetrÃ¤nke und Sonstiges: 0.0â‚¬

Notizen:
  - Die ersten Effekte des vorstÃ¤ndischen "Hinterherlaufens" zeigen sich:
    - 1 Dauerauftrage wurden (wieder) eingerichtet, 1 Mitglied hat rÃ¼ckwirkend nachgezahlt
    - 1 neues FÃ¶rdermitglied, 1 ausgetretenes Vollzahlmitglied
    - Vermutlich im kommenden Monat groÃŸe Welle an Aufforderungen an nicht-zahlende, als Mitglied gefÃ¼hrte Menschen
  - Unser Stromabschlag sinkt ab kommenden Monat um 18â‚¬, auf 166â‚¬
    - Wir erwarten ca. 290â‚¬ StromrÃ¼ckzahlung
  - Wir brauchen Spenden, oder noch viel besser, mehr Einnahmen aus monatlich planbaren MitgliedsgebÃ¼hren



## â˜ï¸ Themen vorab auf die Agenda (krobin)

* Ich wÃ¼nsche mir (wieder): Themen die nicht vorab auf der Agenda stehen, werden nicht garantiert besprochen. Meinungen? 
* -> Steht schon oben an, wurde aber zumindest letztes mal nicht wirklich beachtet. Hat auch noch nicht den Segen des Plenums bekommen.
* ge_m: WÃ¼rde es priorisieren: Wenn noch Zeit ist und ein wichtiges Thema dabei ist, dann sollten wir es auch ohne den "Einbringer" besprechen.
    * ansonsten vertagen
* tobi schlÃ¤gt vor: nicht so vereinsrelevante/eher lustige themen am ende reinzustellen
    * krobin meint: das gabs in aller kÃ¼rze
* phj ist gegen eine formalisierung der themen und "in aller kÃ¼rze"
* waaargh schlÃ¤gt vor: wir besprechen es best effort
* wir halten gemeinsam fest: Menschenverstand wird genutzt, wir formalisieren es nicht weiter. bei Bedarf wird wieder drÃ¼ber gesprochen.


## ğŸ Ende um 20:29 Uhr




