# Plenum am 2024-08-01 ab 20:15 Uhr


* üëØ‚Äç‚ôÇÔ∏è Es sind 7 Wesen vor Ort und 3 Wesen im Senfcall.
* ‚è≥ Es wurde gestartet um 20:15 Uhr
* Moderation: Patsch
* Protokoll: Waaaaargh
 
## NerdNight (Patsch)

* Letzte NerdNight Mitte Juni
* Findet alle 4 Monate statt
* Vortr√§ge, Getr√§nke, Party
* Idee f√ºr n√§chste NerdNight:
  * Newbies (Teilnehmer:innen, die das erste mal mithelfen wollen), in die entsprechenden Teams (Bar, Awareness, Content, ...) einbinden.
  * OpenStreetMap-Event (Es gibt einen Matrix-Kanal, da finden (hoffentlich jetzt bald auch) regelm√§√üig Mapping-Treffen statt, Vernetzungspotenzial mit FOSSGIS-Gruppe )
* Videomaterial von letzter NerdNight: krobin kann beim Schneiden und Ver√∂ffentlichen supporten
* N√§chste Schritte:
  * Termin festlegen: 19.10.2024 
  * Paralleltermine:
    * keine aus Chaos
    * Kirchweih Lechhausen
    * LightNights
  * Mottoideen:
    * Opt (d)ou(b)t 

## Ulrichsfest Helferfest (Paulele)

* findet statt
* am 22.09. - in Konkurenz zur KidicalMass

## UV der Letzten Generation (Rian)

* 3.8. 12:00: "ungehorsame versammlung" der LG
* besteht aus einer angemeldeten Versammlung und einer nicht angemeldeten Versammlung
* Demo wird irgendwann aufgel√∂st werden, Teilnehmer:innen, die dann noch bleiben, werden vermutlich von der Polizei weggetragen/verm√∂belt. Weggetragen werden kostet wohl 40 EUR pro angefangener Viertelstunde und beteiligtem Beamten. Teilnehmer:innen der UV wird nahegelegt ein Protest-Training zu besuchen. 
* Auch: 17:00 bis 18:30 B√ºrgerhaus Meitingen Gegendemo zu Krah-Auftritt
* Au√üerdem: LG will eine B√ºhne benutzen, die vom Klimacamp ausgeliehen wurde, k√∂nnen wir die hier bunkern? 2x B√ºtec non-standard
  * 2 Teile mit 120 x 80 x 30 cm 
  * keine Gegenstimmen

## Putzen (Joerg)

* Space wird hin und wieder geputzt
* Wenn das angek√ºndigt wird, kommt kaum jemand
* waaaaargh: Wahrscheinlich terminproblem
* rian: eventuell haben leute das nicht auf dem Schirm
  * Commitment von Leuten im Vorfeld einholden?
  * Verantworlichen f√ºrs Organisieren bestimmen?
* georg:
  * fr√ºhzeitig bekanntgeben
  * jemand mit kompetenz zum arschtreten w√ºrde helfen
* patsch:
  * 1-2 Freiwiliige, die f√ºr Putztermin
* waaargh:
  * rotieren, da sonst die menschen mit geringster schwelle 
* rian:
  * rotieren, damit die wichtigkeit allen bewusst ist
* krobin:
  * "standard of care (was, wie weit, wie oft?)" grob festzulegen hilft, zu sehen was n√∂tig ist/durch andere passiert
  * Putzplan pro Raum erstellen + aufh√§ngen
  * verantwortlichkeiten rotieren udn direkt pers√∂nlich zuweisen findet er auch cool. im plenum gegen "kettenunterbrechung" findet er auch sinvoll
* Erste Freiwillige:
  * waaaaargh, Joerg
  
* Strategien, damit es nicht eskaliert:
  * gutes Beispiel sein
  * Leute gezielt ansprechen, wenn etwas auff√§llt.
  * √úber Erfolge berichten
* In den Chat "reinkotzen" ist hingegen wenig hilfreich - trifft nur die, die eh schon viel machen.

## CryptoParty braucht static Webspace (Georg)

* Angebot Ops team nach Plenum (Profpatsch)

## Pressemitteilungen (Profpatsch)

* Patsch w√ºrde gerne Pressemitteilungen verfassen
* krobin
  * kann viel Arbeit sein, aber auch viel bringen
  * sollte immer im Team entstehen und einem review-Prozess unterliegen 
* Erstes Treffen wird im Kalender und Alle-Chat bekanntgegeben

## Kurzberichte

* Giveaways drucken, damit kann man Spenden generieren :) (Joerg)
* Wir haben 2 Crepe-Maschinen + eine Kaffeekanne
* N√§chste Woche ist das Camp++
* WAMP? 22. - 25. August
* Steuererkl√§rung zum Fristende abgegeben
* Etwas backlog im Vorstand, aber sind gemeinsam dran.










