# Plenum am 2024-12-05 ab 20:15
* Â ğŸ‘¯â€â™‚ï¸ Es sind 9 Wesen vor Ort.
* Â â³ Es wurde gestartet um 20:13 Uhr
* Â âš ï¸ Bitte beachten: https://wiki.openlab-augsburg.de/Plenum/2024-11-08
  * Themen bitte mit Namen und bis einen Tag vor Plenum aufschreiben. Dann fÃ¼r eigene Themen auch zum Plenum da sein. Ansonsten keine Garantie, dass das Thema auch dran kommt!
  * Nach dem Plenum neue Seite unter der [Wiki-Seite](https://wiki.openlab-augsburg.de/Plenum/Infos) fÃ¼r das Protokoll anlegen und rÃ¼ber kopieren. Ãœbernimmt heute: $wesen
* [Link zum Pad (Sie sind hier)](https://cryptpad.digitalcourage.de/code/#/2/code/edit/fNwDH76UURHBggkmLNQ1NDfD/)
* [Link zum Jitsi](https://meet.ffmuc.net/OpenLabPlenum), falls jemand Lust hat.
* Moderation: Paul <3
* Protkoll: krobin, <Du!>

# Offenes Plenum, Vorstellungsrunde fÃ¼r GÃ¤ste?
  - Wollen wir?
    - Alle waren schonmal da, aber kurze Vorstellungsrunde scheint trotzdem nicht zu schaden. :)
  - Rundum: Wer seid ihr, warum kommt ihr ins Lab, ...? :) 


# Signal-Channel fÃ¼r NotfÃ¤lle (kleinste/vertraulichste Gruppe) (JÃ¶rg)

- Der Name ist eine einzige Diskriminierung und wird nicht unserem eigenen Anspruch, z.B. auf gewaltfreie  Sprache, gerecht. 
- Ich kenne die Historie und der Kanal ist an sich sinnvoll. 

  - paulele: Split "interne NotfÃ¤lle" und "spontanes Verabreden unter Aktiven" wÃ¤re gut. Die Matrix Channel sind nicht cozy/vertraulich genug sind.
  - krobin: a) Name hat nichts mit Teilehmenden/Kriterien zu tun (Aktivkohlefilter..), b) der Kanal ist nicht Ã¶ffentlich, c) wenn dass das einzige Problem ist, wÃ¼rde ich ihn in "Notfall- und Kern-Gruppe" umbenennen und weiter diskret behandeln.
  - krobin: an meine eigene Nase fassend, sollten wir da auch wirklich nichts fÃ¼r eine normale Beteiligung notwendiges besprechen, wenn nicht alle teilnehmen dÃ¼rfen.. Also Essensbestellungen und Absprachen vielleicht in einem offen(eren) Kanal in Matrix/Bridge?
  - Patsch: Wenn ich kommunizieren will:
    - bei allgemein interessantem: "Alle"-Channel. FÃ¼r Patsch: Der Random-Zeugs-Channel.
    - finde ich es auch OK, wenn verschiedene Subgruppen eigene Gruppen haben.
  - Zusammenfassung: JÃ¶rg schlÃ¤gt vor, wir legen einen zweiten Signal-Channel fÃ¼r "den banalen Alltags". Bridge zu #aktive
  - krobin: Signal-Channel bridgen mit einem Matrix-Channel wÃ¤re wÃ¼nschenswert -> Wer kÃ¶nnte sich darum kÃ¼mmern?
  - wargh: Matrix Alle-Channel fÃ¼r Lab-Interessierte und aktive Channel fÃ¼r aktive Leute im Lab -> letzteres nicht publically
    - Invite-Link per QR-Code im Lab.
    - Jemand mÃ¼sste aber die Signal-Bridge aufsetzen. Man benÃ¶tigt ein Android-Phone und ne Telefonnummer.
    - Patsch legt (LIDL-Connect) SIM-Karte an, derpy hat ein Android-Device
- jÃ¶rg: Signal ist ja offensichtlich beliebt und wird gerne genutzt. Warum nicht dort einen Alltagskram-Kommunikationskanal machen?
- Konsens!

# Letztes Plenum vor'm Congress (krobin)
- Was geht?
- Wo stehen wir?
- Hat jemand Zweifel, dass es richtig schÃ¶n wird?
- Mitfahrgelegeheiten?
- Ãœbernachtungsnot? Ticketnot?
- Prototype-Fund Q&A-Session auf C3, aber knapp vor deadline, trotzdem nicht unvorbereitet kommen
- Hub ist praktisch, ist fast alles drinnen, auch TIcketbÃ¶rse: https://events.ccc.de/congress/2024/hub/en/index
- Creppe wurde im 5-Jahresplan integriert (ACK of Chaoszone)


# IRC-Matrix Bridge fÃ¼r Ã¶ffentliche KanÃ¤le (aume)
- Die Matrix UX ist eher subpar. Einige Leute werden vielleicht Probleme mit Matrix als Plattform haben
  - grindhold: full support fuer die bridges. ich hasse es, den Matrix-client offen zu haben, wÃ¼rde aber gerne wieder in lab-relatierten kanÃ¤len im IRC mitlesen.
- Matrix hat guten Support fÃ¼r Bridges
- libera bertreibt keine bridges mehr.
- Ich glaube jemand im Lab hÃ¤lt noch die Channels auf libera.chat??
  - krobin: kÃ¶nnte sein, dass ich bei manchen channels permissions habe, kann mal :TM: gucken und Ã¼bertragen. andere kandidaten: phj, brabo, muesli, lobo
  - Gibt es libera nutzer im Labumfeld? WÃ¼rden aktive Leute Anschluss verlieren, weil sie libera nutzen und wir nicht dahin bridgen?
- Braucht: Abstimmung ob gewÃ¼nscht; UnterstÃ¼tzung in Form eines graciously donated Platz auf dem K8S Cluster
- aumetra baut zwei test-setups, dann kÃ¶nnen wir testen. :)  


# Klimanetz Augsburg Grupppen (via Ingo)
- Es scheint zu passen, uns als Gruppe hier mit einzutragen:
  - https://klimanetz-augsburg.org/groups/
- Diskussion: Gibt es Bedenken?
- Abstimmung: Ist jemand dagegen?
  - Einstimmig: wir machen das.
  - krobin gibt Ingo Bescheid.
  
- Random Idee: Wir machen nen Skillshare/..-Kanal, den wir dort auch verlinken kÃ¶nnten, als Kontaktgruppe fÃ¼r Externe


# Mama, der Mann mit den Thin Clients ist (heute) da

  - Bei Olivers AG fallen ne ganze Menge ThinClients (brauchbar!) raus, es stehen Fragen im Raum:
  
    - Chef will mit Vorstand sprechen:
      - Vereinbarung, dass das nicht verÃ¤uÃŸert wird
      - WÃ¼rden gerne ein paar konkrete Projekte die wir damit machen kÃ¶nnten hÃ¶ren/kennenlernen (Media-Center, ...)
      - Interesse, ob gemeinsame Projekte mÃ¶glich wÃ¤ren
        - krobin ist alarmiert, dass ein Sponsoring drin ist, wir verkaufen uns nicht ;)
    - Sind Netzteile dabei? Stromverbrauch?
    - Andre und Paul schauen mal bei El Cheffe vorbei.
    - StÃ¼ckzahl >=50 mÃ¶glich. Mal sehen was geht.
    - Paul macht Termin aus, Kontakt geht weiter Ã¼ber Matrix erstmal, dann weiter zu FIrma. 
    


# Kurznachrichten
- Nerdnight war, gut besucht, die beste bislang :TM:
  - Gutes Feedback von extern, kleiner 3-Stelliger Betrag bleibt Ã¼brig.
- Neues HDMI-Kabel (Danke vero <3) im Hauptraum ist gut.
- Prototype-Fund Deadline 1.2.2025 (nur eine Runde nÃ¤chstes Jahr)
  - https://new.prototypefund.de/#timeline
  - Kann man auf dem Congress kennenlernen (allerdings wenig Zeit bis zur Deadline), es gibt eine FAQ vor Ort.
  - Die Online-FAQ von vor einer Woche wurde von $Spacemitglied aufgezeichnet, bei Interesse kann der Link geteilt werden.
- Jobbs
  - Frag Den Staat suchen Entwickler\*in (Berlin, Remote, Django & Postgres)
    - https://fragdenstaat.de/artikel/jobs/2024/12/wir-suchen-einen-full-stack-developer-fur-fragdenstaat/?pk_campaign=ola.lol
  - Pretix sucht eine Adminstelle
    - Kann man auf dem Congress kennenlernen
- Rian: Schade, dass das Repaircafethema es nicht hier rein geschafft hat, ich selbst kann beim Plenum nicht anwesend sein 
  - Mehrere (neue) FÃ¶rderprogramm fÃ¼r Repaircafes am Start. Im kommenden Jahr wollen wir das angehen.
  - Wurde besprochen, themenbezogenes Treffen im nÃ¤chsten Jahr.


# Ende: 21:16

