---
title: 2025-04-03
description: 2025-04-03
published: true
date: 2025-05-15T16:01:38.727Z
tags: 
editor: markdown
dateCreated: 2025-05-15T16:01:38.727Z
---

# Plenum am 2025-04-03

* üëØ‚Äç‚ôÇÔ∏è Es sind 13 Wesen vor Ort.
* ‚è≥ Es wurde gestartet um 20:17 Uhr und Ende war um 21:01 Uhr
* ‚ö†Ô∏è Bitte beachten:
  - Nach dem Plenum neue Seite unter der Wiki-Seite f√ºr das Protokoll anlegen und r√ºber kopieren.

### N√§chste MV im Mai (Paul)
- N√§chste MV ist am 24. Mai geplant
  - Genaue Uhrzeit steht noch nicht fest
- 4 Wochen vorher Einladung zur OpenLab Mitgliederversammlung mit Tagesordnung
- Es muss ein neuer Vorstand gefunden werden -> Mitglieder k√∂nnen kandidieren
- Antr√§ge k√∂nnen jetzt schon eingereicht werden (vorstand@openlab-augsburg.de)
  - Vorteile 
      - Antr√§ge k√∂nnen in Tagesordnung aufgenommen werden
      - Bietet mehr Zeit f√ºr Diskussion des Antrags in z.B. einem Plenum oder an einem Extratermin

### Tag des offenen Hackspace am 29.03 (Paul)
 - Wir hatten offen
 - Zwei Besucher, die sich vorab angek√ºndigt hatten (Binary Kitchen Regensburg) und die Spass hatten
 - Wir sollten regelm√§√üig wiederkehrende Events irgendwo verschriftlichen in der Wiki
  - z.B. Tag des offenen Hackspace, Linux-Infotag, Ulrichsfest, Events der Hochschule Augsburg, wo wir mitmischen k√∂nnen 
  - auch um Organisation der Events zu erleichtern
### Mann mit den Thin Client (Spenden) (Paul)
- Paulele, aume und Andre trafen sich mit Echion am Mittwoch (02.04.2025) f√ºr Kennenlerntermin
- Vibe war gut
- Echion w√ºrde viele Thin Clients und ein (paar) All-in-one-PCs an uns spenden, die f√ºr coole Projekte im Labkontext genutzt werden k√∂nnen
- Idee ist ein Kooperationsprojekt mit Echion f√ºr eine Berufsschule zu machen, wo man die gespendete Hardware nutzt
  - Diakonie Herzogs√§gm√ºhle stand im Raum
     - Ausbildung f√ºr Menschen, die aus gesundheitlichen Gr√ºnden Probleme haben eine Ausbildung zu finden
- Zustimmung/Absprache bei mehreren Themen ist erforderlich: 
  - √∂ffentliche Pr√§senz (Zustimmung) 
  - welche Projekte/welche Reihenfolge 
  - welche Kapazit√§ten stehen daf√ºr zur Verf√ºgung 
  - Erstellung von Dokumentationen/Tutorials
  - Exolab(Ger√§te-/AI-Verkn√ºpfung)
- Brauchen eine Spendenquittung f√ºr Sachspenden -> Gibt es hier im Verein Wissen, Referenzen oder Vorlagen, √ºber die wir verf√ºgen?
- Unschl√ºssig dar√ºber, ob man unsere bestehende Spendenquittung 1:1 verwenden kann, weil die eher auf Geldspenden ausgelegt ist
    - https://vereinswiki.info/node/62
    - https://www.ehrenamt24.de/wissen-fuer-vereine/vereinswiki/spendenrecht-spendenbescheinigung/
    - https://www.ehrenamt24.de/wissen-fuer-vereine/vereinswiki/spenden-steuerlich-absetzen/#:~:text=Spenden%20an%20einen%20Verein%20aus%20Sicht%20von%20Unternehmen,-Auch%20Unternehmen%20k%C3%B6nnen&text=Spenden%20sind%20steuerlich%20absetzbar%2C%20wenn,in%20der%20Rechnungslegung%20dokumentiert%20werden.
  - Schildish k√∂nnte Fragen beantworten lassen -> Fragen an ihn weiterleiten
     

### Linux-Infotag am 26. April 2025 (dronn)
- dronn von den Bits und B√§umen hat einen Stand organisiert f√ºr Bits und B√§ume und das Lab
- Themen f√ºr den Stand (dronn): Open source, reparieren/reparierbarkeit
- Was k√∂nnen wir als Lab anbieten und wer hat Bock?
   - MK4 -> Unter Linux drucken ->
- https://www.augsburg-city.de/events/49882-augsburger-linux-infotag-2025
- J√∂rg Vorschlag: Linux als OS f√ºr Alltag(Arbeit&Freizeit)/ Windows-Alternative thematisieren
### Wiki & Website wie gehts weiter? (Yonggan)
- Website ganz weg und stattdessen wiki? Aber was ist mit dem Kalender?
- Mobilizon als Kalender-Alternative? (Mehr Fediverse wagen)


### Schaufenstergestaltung (shin10 / waaaaargh)
- Mittelm√§√üig guter Ersteindruck f√ºr Passant:innen
- Kann man einen Kompromiss finden aus Privacy & Transparenz?
- Rakete wieder in Gang bringen -> Crowd-Funden!?
- OpenLab-Sticker an Klingel?
- Im Schaufenster Vitrine/Regal oder so
- Plexiglas/Milchglas || Folie um Fenster lichtdurchl√§ssig aber nicht durchschaubar zu machen-
- LED-Fensterprojekt: Yonggan: Hardware ist vorhanden, fehlen Mappings, m√ºsste gefixt werden
- Liste f√ºr Interessierte auf Pinnwand (Lab-Flur), Matrix-Channel wird erstellt (Waaaaargh)

### Kurznachrichten
- J√∂rg: Lab Putzen am Samstag Abend, den 05.04.2025!
  - 5 Leute haben sich bis jetzt eingefunden
  - Was m√ºssen wir noch besorgen (Haben wir genug Putzmittel da?)
- Paulele: Ganze B√§ckerei hat gefragt, ob wir einen Workshop f√ºr Datensicherheit anbieten w√ºrden im Juni (24.Juni?)
  - Die KryptoParty-People haben sich bereit erkl√§rt, einen Workshop zu machen :)
- Lab-LED-Map wurde weiterbearbeitet und n√§hert sich der Fertigstellung