# Plenum am 2025-02-06

* 👯‍♂️ Es sind 9 Wesen vor Ort.
* ⏳ Es wurde gestartet um 20:15 Uhr und Ende war um 21:38 Uhr
* ⚠️ Bitte beachten:
  - Nach dem Plenum neue Seite unter der Wiki-Seite für das Protokoll anlegen und rüber kopieren.

### Nächste MV im Mai (Paul)
- Nächste MV ist am 24. Mai geplant -> blockt euch bitte den Termin
- Tagesordnung wird fristgerecht allen mitgeteilt
- es muss ein neuer Vorstand gefunden werden -> macht euch bitte Gedanken, ob ihr als Vorstand kandidieren möchtet
- Anfrage nach Zeitpunkt der Antragsanreichung
- zu einem festzulegenden davorliegenden Zeitpunkt werden die Anträge besprochen
- ACHTUNG: Tagesordnung muss entsprechend angepasst werden

### Mental Health/Resilience AG? (Rian)
  - Suche Menschen, die sich auch für das Thema interessieren
  - alle würden davon profitieren
  - Einbringen in die Vereinskultur von offenen Unterhaltungen über Gefühle, Bedürfnisse und/oder Konflikte
  - Es existieren Bedenken, ob solche Gespräche nicht lieber in Therapien geführt werden sollten
  - für ausgeprägte Hilfe fehlen die Kompetenzen
  - Meine Utopie die ich damit erreichen will würde folgende Zwecke erfüllen (u.a.):
    - Ein Supportnetzwerk für Mental Health Themen im Lab zu bauen (Expertise und Resourcen sammeln)
    - Vertrauen untereinander stärken, Resilienz der Individuen und des Kollektivs stärken
    - Ängste insbesondere beim Kommunizieren von Bedürfnissen abbauen
    - Jedem die Chance geben, sich im Space geborgen zu fühlen
  - Ansätze:
    - (Regelmäßige) Sharing Circles
    - Workshops, Pairings zum Training von z.B. 
      - Gefühle identifizieren, mit anderen über Gefühle sprechen
      - Reflektion von Unsischerheiten im Umgang mit anderen
  - allgemeine Unsicherheit wie verfahren werden sollte
  - Vorschlag: Sammeln von anonymen Infos über Ärzt:innen, Therapieplätze etc. (z.B. Erfahrungsberichte)
  - Diskussion über das Thema erfolgt nochmal separat
  
      
### Arbeitstisch Hauptraum
- Jörg: würde gerne einen großen Müll- oder Laubsack beschaffen, in den sehr schnell nicht aufgeräumte Gegenstände vom Tisch verfrachtet (und ggf.  recovered) werden können.
- Hinweis auf Lost+Found aufzufinden in Sofaraum auf/in Bücherregal
- Idee: wöchentliches gemeinsames sortieren der in L&F angesammelten Dinge + bissl aufräumen
- Kiste/Sack wird allgemein akzeptiert
- Integration ins Haufensystem
- (interne?) Versteigerung der angesammelten Dinge ist eine Möglichkeit

### Attraktivität des Labs steigern für Mitglieder, Sympathisanten und Interessierte (~~Paul~~ Wargh :D)
- Diskussion darüber wie wir das Lab als Gemeinschaft verstehen
- Erste Werkzeuge/Methodik definieren, um die Frage beantworten zu können, was wir vom Lab wollen
- Kann als Orientierungshilfe (ggf. vor MV) benutzt werden, um eine Idee für die zukünftige Richtung zu kriegen
- Hilft bei Integration der neueren Mitglieder
- viel Zustimmung
- Ankündigung sollte nicht super öffentlich, sondern in einem gewissen internen Radius verbreitet werden



### Kurznachrichten
- Patsch: Wiedereinführung des Curry-Clubs
- Paul: Ein gebrauchter Prusa-Drucker ist im Lab zum Verkauf aufgestellt
- Paul: Andre und ich kümmern uns um die Thinclient-Spende fürs Lab und machen gerade einen Termin aus mit dem Unternehmen, dass die abgeben möchte 
- Paul: Lab-AB-Nachricht -> ein herr hat noch zwei ältere funktionstüchtige (laut ihm) Laptops zu abzugeben -> hat jemand interesse? -> Besteht Interesse; Paule nimmt Kontakt auf
- Paul: Labputztag wieder probieren? 1x im Monat gemeinsam? -> Mit Party verbinden
- jemand hat Farb-Etiketten-Drucker abzugeben -> müssen Typen herausfinden und Kosten herausfinden
- Andre: Wir haben eine Kiste mit neuenö Kaltgerätekabel!
