Mitgliederversammlung
Ort: Vereinsräume des OpenLab Augsburg e.V., Elisenstr. 1 in 86159 Augsburg
Tag: 13. Januar 2018
Geladen für: 16:00 Uhr
Begonnen um: 16:16 Uhr
Ende: 17:25 Uhr
Veranstaltungsleiter: Philipp Kirchner (phj)
Protokollführer: krobin
Anwesende Mitglieder (Anzahl): 11 (+1 verspätetes Mitglieder*Innen: ~16:35, ~) (-1 verfrühte Abreise: 17:20)

1) Begrüßung durch das Vorstandsteam

    erfolgt durch phj

2) Feststellung der ordnungsgemäßen Einberufung, Anzahl der Stimmberechtigten Mitglieder und Beschlussfähigkeit der MV

    Einladung wurde am 3.12.17 per E-Mail an alle Mitglieder versendet

    11 stimmberechtigte Mitglieder*Innen sind anwesend, die MV somit beschlussfähig

    Einwände? Nein

3) Genehmigung der Tagesordnung

    Die Tagesordnung entspricht der hier sichtbaren Agenda, Einwände? Nein

4) Geschäftsbericht 2017

    phj stellt die Finanzübersicht und Bilanz vor, wir machen leider weiterhin viel "Minus"

    Saldi: Hauptkonto: +4723.39€, Eventkonto: +3658.68€

    Derzeit ca 300€-400€ Verlust im Monat.

    Infrastrukturausgaben, insbesondere Strom scheinen große Kostenpunkte

    Wir sollten mehr Geld einnehmen

    Frage: Wurden nicht-Zahler per Mail erinnert, hat es was gebracht? Nein, eine Mail wurde noch nicht formuliert/versendet. Der Vorstand freut sich über Formulierungshilfen/-vorschläge.

    Der Verein zählt aktuelle 92 menschliche und 3 firmliche Mitglieder

    Eine anonymisierte zeitliche Darstellung von Eintritten, Beitragszahlungen, Austritten wird vorgestellt. 49 Mitglieder zahlen eher regelmäßig, 43 nicht oder nur unregelmäßig

    Satzungsgemäß/rechtlich könnten wir Beiträge einklagen, aber das tut der Vorstand nicht.

    Kurze DIskussion/Fragerunde wie diese Darstellung zu interpretieren ist

    Es gab im Oktober ein Plenum um die Finanzprobleme zu addressieren, Link dazu: FIXME Profpatsch, FIXME.

    Es gibt nun 3 Menschen die über #openlab im Freenode erreicht werden können und Events per Twitter und Facebook ankündigen können

    Es gibt unseren Blog, vielen Dank an gamambel, mwarning und bastard

    lobo at den c3a wiederbelebt, es gibt regelmäßig Beiträge in Form von Vorträgen.

    MV findet das super. Dies gibt uns auch die Möglichkeit einen Mietkostenzuschuss vom CCC e.V. zu beantragen.

    Eine Mail um Nichtzahlre zu erinnern steht noch aus. Der Vorstand freut sich über Formulierungshilfen/-vorschläge.

    Frage: Tuxedo-Sponsoring? Ist in Arbeit, phj möchte das nach der MV ausführen

    Frage: Die LUGA wartet auf eine Einladung zur Kooperation/Raummitnutzung (sie suchen Räume, wir suchen Geld, wir haben Räume, aber kein Geld. Djmicro (Karsten) wird am 15.01. mit uns sprechen.

5) Anträge und Diskussionen
    5.1) Antrag von privi
            5.1.1. dass sich die Mitglieder des Vereins offiziell von diesem Verhalten des Vorstandes distanzieren, und das Hausverbot unverzüglich aufheben.
            5.2.2. dass die Mitglieder der Vereins den Vorstand des Vereins anweisen,
                5.2.2a) Hausverbote erst nach Beschluss auf einer Mitgliederversammlung ausprechen dürfen
                5.2.2b) öffentliche Aussagen oder Beschuldigungen über Personen nur als persönliche Stellungnahme und nicht als Stellungnahme des Vereins darstellen dürfen.

    phj erläutert den Kontext zu diesem Antrag (Jugend Hackt-Incident und Reaktion des Vorstands darauf), da privi nicht da ist.

    Der aktuelle Vorstand, möchte in zukünftigen, ähnlichen Fällen die Mitglieder in einem Plenum befragen.

    Die MV fragt sich, wie abzustimmen ist. Antragsteller ist leider nicht anwesend. phj schlägt vor, die Abstimmungen aufzuteilen. Keine Gegenstimmen.

    Abstimmung #1 zu Punkt 5.1.1.: Wollen sich die Mitglieder offiziell vom Verhalten des Vorstands distanzieren?

    Ja: 1

    Nein: 5

    Enthaltungen: 6

    Eine geheime Abstimmung für die folgende Abstimmung wird beantragt, entsprechend wird eine geheime Abstimmung vorgenommen.

    Abstimmung #2 zu Punkt 5.1.1: Wollen die Mitglieder des Vereins die Hausverbote gegen norg, the_jj, und den Ersteller der eskalativen Grafik sofort aufheben?

    Ja: 3

    Nein: 8

    Enthaltungen/Ungültige: 1

    Wahl wurden von krobin ausgezählt, Wahlmöglichkeiten waren: Ja/Nein/Enthaltung

    Es wird darauf hingewiesen, das die Zusammenarbeit mit der LUGA durch eines der Hausverbote gehemmt wird, der Vorstand nimmt dies als Auftrag mit hier aktiv zu werden.

    5.2.2a: Soll der Vorstand in Zukunft Hausverbote nur nach einem MV-Beschluss aussprechen können?

    Ja: 0

    Nein: 11

    Enthaltungen: 1

    5.2.2b: Möchte die MV den Vorstand verpflichten, das er öffentliche Aussagen oder Beschuldigungen über Personen nur als persönliche Stellungnahme und nicht als Stellungnahme des Vereins darstellen darf?

    phj merkt an: Dieser Vorschlag würde gegen Vereinsrecht verstoßen.

    Ja: 0

    Nein: 9 

    Enthaltungen: 3

    5.2) Antrag von krobin
            5.2.1. Diskussion über den Internetanschluss: Soll das OpenLab einen eigenen Internetanschuss kaufen?

    In den Vergangenen Monaten ist häufiger das Internet im Lab ausgefallen, mehrere Leute würde ein socher Zustand vom Erscheinen abhalten.

    Akute Probleme können von zu wenigen Leuten gelöst werden.

    Vorschlag: Der Verein kauft sich einen günstigen Kabelanschluss, damit das Internet nicht mehr ausfällt

    Allerdigs: Es gibt schon eine Fallback-Richtfunk-Strecke zu mo, die aber nur mit einem VPN zu verwenden ist.

    Inzwischen haben mehrere Leute einen Zugang zum Router.

    Feststellung: Wir brauchen keinen eigenen Internetanschluss, sondern einen VPN, um mo's anschluss nutzen zu können.

    Neuer Abstimmungsvorschlag (ohne Gegenstimmen geändert): Möchte die MV den Einkauf eines VPN-Anbieters (5-10€/Monat) unterstützen?

    Dafür: 11

    Dagegen: 0

    Enthaltungen: 0

    Die MV befürwortet eine AG Internetzugang, um zukünftige (menschliche) SPOFs zu vermeiden und Technologievielfalt zu fördern?

6) Sonstiges

    Mwarning kommentiert über abhanden gekommene Hardware im Lab (Ein Labtop und ein Festplattenadapter sind da abhanden gekommen)

7) Abschluss der MV durch den Vorstand, folgend: Freier Austausch zu aktuellen Themen











Unterzeichnet in Augsburg am 13.01.2018 durch








Versammlungsleiter								Protokollführer