[Protokoll als PDF](https://wiki.openlab-augsburg.de/MV-Protokoll-2020-05-16_OpenLabeV.pdf)

Mitgliederversammlung des OpenLab e.V. am 16. Mai 2020

Anwesende (37):
1. Lisanne
2. Adrian Rauth
3. Christoph Paul
4. DasPhantom
5. Edmund Lutzenberger
6. Fabian Siegel
7. Gregor
8. Ingo Blechschmidt
9. Ivy
10. Johannes Fürmann [waaaaarghh]
11. Josef Federl
12. Judith
13. Jörg Ende
14. Karsten Nordsiek - LUGA
15. Kilian Drechsler
16. krobin
17. Lish (F. Hehl)
18. lobo / Jochen Bratl
19. Martin H
20. Martin H
21. Matthias Hartmann
22. muesli
23. Oliver Sailer
24. Paul Gäbel
25. penguwin
26. phjl
27. pRiVi
28. Profpatsch
29. Robert SR
30. Salomonderotti aka. Philipp
31. Samuel Glogger
32. Stefan Krister
33. Thomas Glamsch
34. tobias
35. Tobias Seitz
36. Ylva
37. Martin


Tagesordnung

1. Begrüßung durch den Vorstand
2. Feststellung der ordnungsgemäßen Einberufung, Anzahl der stimmberechtigten Mitglieder und Beschlussfähigkeit der MV
3. Genehmigung der Tagesordnung
4. Entlastung des Vorstands
5. Situationsbericht (Finanzen, Mitglieder, Probleme) durch den
Vorstand und Lisanne
6. Findung und Wahl eines neuen Vorstands
7. Klärung der finanziellen Zukunft des OpenLab e.V.
8. Beschließung, Zusammenfassung und Verabschiedung durch den Vorstand

Protokoll

16:05: TOP1: Vorstand begrüßt alle zur MV

16:06: TOP2: Feststellung der Beschlussfähigkeit: 33 Mitglieder

16:08: TOP2+TOP3: Gibt es Widerspruch zur ordnungsgemäßen Einberufung? Niemand äußert sich dagegen. —> Tagesordnung wurde einstimmig angenommen

16:11: TOP4: Thomas und Samuel haben einen Bericht für die Zeit ab August 2019 geschrieben. Lisanne teilt ihn über Screensharing.

16:14: Es konnte keine vollständige Kassenprüfung stattfinden. Muesli regt an, dass eine vorbehaltliche Entlastung möglich ist.

16:19 Finanzielles. Wer Kontaktdaten von Kerstin (wegen der Kassenprüfung hat), möge diese bitte Lisanne kommunizieren.
bis 16:26 Lisanne stellte den Bericht vor.

16:26: Aktuell sind 35 Teilnehmer in der Konferenz

16:28: Details zur Umfrage/Abstimmungs-Art werden vorgeschlagen. Möglichkeiten:
- Anonym per tweedback
- Nicht anonyme Abstimmung per BBB

16:29: Gregor erfragt, was eine Nicht-Entlastung des Vorstands bedeuten würde. Phjl erklärt: Die Entlastung erscheint auf dem Rechenschaftsbericht. Hat nichts mit "Vorwürfen" zu tun. Ist nachträglich anfechtbar. Martin H. erklärt, eine Entlastung kann auch ohne Rechenschaftsbericht erfolgen. Der Usus des Vereins kann ausschlaggebend sein.

16:33 Lish erklaert rechtliches zur Entlastung, der Tätigkeitsbericht sei im Vereinsrecht verankert und nicht durch die Satzung änderbar

16:34 Abstimmung zur Entlastung. Abstimmung in BBB mit 35+1 Teilnehmern, zur einfachen Mehrheit:
- Ja: Für vorbehaltliche Entlastung
- Nein: Gegen vorbehaltliche Entlastung - Nicht abstimmen: Enthaltung

16:36 ende der abstimmung ergebnisse: - Ja: 30 +1 (TinMan) -2 (Vorstand)
- nein 2
- Enthaltungen: 3 -1 (Ex-Vorstand)
2x Ja wurde von den Vorständen abgestimmt, diese werden nicht gezählt Resultat: 29 x Ja vs 2 x Nein

16:37: Vorstand ist vorbehaltlicht des Kassenprüferberichts entlastet und stellt sauberen Abschluss sicher

16:38 Lish hat einen einwand: Nach BGB §34, dass Vorstand nicht an der Abstimmung zur Entlastung teilnehmen darf.

16:41 TOP5: Lisanne bietet an, bei Bedarf eine datenschutzkonforme Zahlungsübersicht an interessiere Mitglieder bereit zu stellen. Muesli hat dem CCC e.V. (in Person von Bernadette L.) eine Finanzübersicht zu deren Entscheidungsfindung in der ebenfalls heutigen MV bereit gestellt. Lisanne stellt fest, das ein robustes Konzept zu Vereinszielen und Projekten nötig wäre. Der Raum könnte besser genutzt werden.

 16:51: Nach einigen Rückfragen, stellt Lisanne fest, dass eine Konzeptfindung im Rahmen der MV nicht möglich ist. Sie erfragt ob es ernstliches Interesse von Mitgliedern gibt, Aktivität in den Räumen zu organisieren.

16:53: Hannes spricht dafür, nicht einfach "des Weitermachens wegen" weiterzumachen. Er plädiert, "den Namen zu beerdigen" um Platz für neue Leute, Ziele und ähnliches zu machen.

16:54: muesli möchte das vorab über die ML erstellte Stimmungsbild in der MV bestätigt haben. Lisanne schaltet eine Umfrage:
- Soll das Lab fortbestehen, Ja oder Nein?
- Umfrage kam nicht zu Stande, da weitere Ideen eingebracht wurden.

16:55: Profpatsch bringt einen Vorschlag ein: Die vorhandenen Gruppen (LUGA, Drucker, Hackerspace) könnten gemeinsam einen Verein zur Haltung der Räume gründen.

16:57: Vorschlag und Bitte um neue Formate & Programme die evtl. für Lab Mitglieder kostenfrei sind und für Externe auf Spendenbasis.

16:58: Umfrage über die Zukunft des OpenLab: 1. Das Lab kann zu machen: 9 (26,5%)
2. Das Lab soll weiter bestehen: 10 (29,4%)
3. Räumlichkeiten mit anderen teilen: 9 (26,5%) 4. Mir Egal: 4 +2 (17,7%)

17:02 Umfrage beendet, 2 haben nicht abgestimmt, werden als Enthaltung gezählt.

17:05: Hannes schlägt vor, zunächst zu versuchen einen neuen Vorstand zu finden und dann weiter zu sehen. chrz, privi, krobin sekundieren dies.

17:05 Lish schlägt vor: Verschieben der Zukunftsenscheidungen und erstmaliges, finazielles Ueberbruecken.

17:07 Phjl betrachtet es nicht als aktuelles/Pandemie-erzeugtes Problem.

17:08 Samuel Glogger schlägt vor, Corona Lockdown für schnelleres (online) Connecten zu nutzen

17:09: Lisanne schreitet zu TOP6 vor. Geht dabei noch auf die letzten Ideen/ Anmerkungen ein. Lish wünscht einen Termin, wo Interessierte Mitglieder sich zu zukünftigen Plänen im September abstimmen können, dies habe ja auch schon funktioniert. Judith findet Lishs Idee gut, sieht aber die finanzielle Überbrückung bis dahin nicht. Lisanne merkt an, das in jedem Fall vorher neue Vorstände braucht und möchte zur Wahl des neuen Vorstands weitergehen.

17:1: TOP6 Vorstandswahl
Thomas merkt an, dass ein neuer Vorstand zur Wahl stände. 17:13: Samuel möchte ebenfalls von seinem Posten zurücktreten
Vorgeschlagene Kandidaten/Kandidatinnen: Müsli (lehnt Kandidatur ab: Weil er denkt, dass ein künftiger Vorstand sich bereit vorher zu einem Konzept abstimmen sollte),

17:18 Vorschlag muesli: Falls sich auf dieser MV und bis zur nächsten MV kein neuer Vorstand findet, dann Auflösung des Vereins. Vorschlag erfährt große Zustimmung im Konferenz-Chat

17:17: Jörg Ende fragt: Der CCC würde uns fördern, wenn wir Vorschläge an den Tag legen. Allerdings haben wir in den letzten 4 Wochen kein Konzept und keine Vorschläge für einen neuen Vorstand vorgebracht, kann das klappen? Phjl erwähnt, dass der Club fähig ist zu warten. Muesli erwähnt, dass er das bereits so an den CCC kommuniziert hat und eine Förderung sinnvoll sein könnte, wenn wir in 4 Wochen ein Konzept oder eine Aussicht darauf haben.

17:21 Keine weiteren Nominierungen. Vorstandswahl kann daher nicht stattfinden. Die bisherigen Vorstände verbleiben im Amt.

17:25 Krobin schlägt vor, dass alle die sich aktiv in den Verein einbringen möchten morgen 19:00-20:00 in einem Webkonferenzcall zusammen finden, um potentiell einen neuen Vorstand und ein Konzept herauszuarbeiten. Krobin verschickt Einladung über Mailingliste.

17:27 Erneute, außerordentliche MV für den 13. Juni 15 Uhr vorgeschlagen. Umfrage (36 Anwesende): Wer hätte am 13. Juni potentiell Zeit für eine neue MV - ja: 28 (77,8%)
- nein: 1 (2,8%)

17:30: Wenn es bis zur Einladung zur MV keine neuen Konzepte usw. gibt , dann wird eine Abstimmung über die Auflösung des Vereins vorgeschlagen.


TOP 7. Klärung der finanziellen Zukunft des OpenLab e.V. Wird vertagt auf den 13. Juni.


TOP 8. Beschließung, Zusammenfassung und Verabschiedung durch den Vorstand 17:34 Keine weiteren Wortmeldungen durch Mitglieder.

17:35 Lisanne und der Vorstand beenden die MV