# ğŸ— Kurznachrichten
* Das E-Labor
    * kommt voran
* Die CNC
    * geht auch voran, in kleinen schritten aber sehr kontinuierlich
* Das Licht
    * gerade zwei neue tradfri leuchtmittel fÃ¼r sofaraum gekauft, das lichtband im hauptraum kommt die tage
* Der Hass
    * Hat jetzt n Tablet, scenes n shit, alles fancy \o/
* Grafana
    * waaaaargh hat Grafana-Magie angestoÃŸen, fÃ¼r Stromverbrauchsanschauung und GetrÃ¤nkestatistik
    * https://grafana.lab.weltraumpflege.org/d/ztG83-4Vk/public-dashboard?orgId=2
    * lÃ¤uft im Oracle Cloud free tier, ist Lab-Infrastruktur


# ğŸ™‹ Dein Thema? (Dein Name!)


## ğŸ¾ Die ErÃ¶ffnungsparty am 08.10.2022 (phjl)
* Die "Werbekampagne" zur ErÃ¶ffnungsfeier ist im Zeitraum KW 37/38 angelaufen, inklusive
    * Postkarten an befreundete Spaces (done)
    * Plakate im Schaufenster (done)
    * Maileinladung an die Nachbarschaft Ã¼ber den Ulrichsverein (done)
    * Blogpost und Social-Media (tbc)
        * https://www.openlab-augsburg.de/2022/09/die-eroeffnungsparty-des-openlab-in-der-baeckergasse/
    * Breit gefÃ¤cherte Flyeraktion (tbc)
* Auf der Propaganda ist "Pizza, Mate und Tschunk" versprochen. Das mÃ¼ssen wir dann natÃ¼rlich auch liefern :)
    * wer bringt was mit? Kaufen oder selber machen? 


## ğŸ¤ Der Engagier-dich-Tag am 26.10.2022 (der Vorstand/krobin/phjl)
* Am 26.10. (das ist ein Mittwoch) findet von 11-14 Uhr an der Hochschule der Engagier-Dich-Tag statt.
* Wir sind eingeladen mitzumachen und wollen auch mitmachen, das ist eine perfekte Gelegenheit, Studis zu gewinnen :)
* Der Mahartma kann den Kurzvortrag halten
* Phjl bastelt noch Propaganda


## ğŸ‘¾ Bericht vom CCC Regio-Wochenende (krobin/phjl)
* krobin und phjl waren auf dem Regio-Wochenende.
    * Kamen zu spÃ¤t, haben trotzdem an einigen Sitzungen teilgenommen. Eine Achterbahn. 
* Wir sollten einen Regio-Vertreter benennen, der sich dann auch aktiv darum kÃ¼mmert alle MÃ¶glichkeiten und Pflichten wahrzunehmen. 
    * WÃ¤hlen?
    * Es scheint so als sollten krobin und phjl das einfach erstmal so weiter machen wie bisher de facto schon
* Es wird (mehr) Feedback zu ProjektantrÃ¤gen gewÃ¼nscht. Insbesondere an fachlichem Feedback kÃ¶nnten wir hier und da beitragen
* Es gibt Bestrebungen die Vernetzung voranzutreiben, "patterns" und "blueprints" z.B. fÃ¼r Events, zur Nachwuchsgewinnung, zum andauernden Protest gegen VideoÃ¼berwachung uvm. zu bestÃ¤rken
* Manche Chaostreffs, Erfas und Spaces haben Corona nicht so gut (wie wir) Ã¼berlebt. Wir kÃ¶nnen auch versuchen unser finanzielles Defizit zum Teil und vorÃ¼bergehend vom Club kompensieren zu lassen. Wollen wir das versuchen? Fragerunde, Abstimmung?
    * Abstimmung?
    * ca 300â‚¬/mo wÃ¼rde einen deutlichen Teil unseres defizits ausgleichen
    * Stimmung im Plenum zu dem Thema ist durchgehend positiv, also: Beantragen!

## ğŸ’° Kontostand public machen?
* alle finden transparenz gut
* kontostand wÃ¤re die lowest hanging fruit
    * wir haben aber in der gruppe doch noch unklarheiten welche risiken das birgt
* besser wÃ¤ren nummern fÃ¼r:
    * aktive mitglieder
    * zahlungszielerreichung (in % oder so)
* deshalb erstmal keine datenverÃ¶ffentlichung