# Plenum 2022-06-02

Es sind 6 Wesen physikalisch anwesend, weitere 6 online.
Das Plenum startete um 19:00+00:30 = 19:30 Uhr


## ğŸ§ª Chemielabor

* Wann nimmt Kilian sich dem Thema Inventarisierung an?
* Kann das Zeug bald ins Habitat? Wann?
* Kilian ist Kilian
* Kilian fÃ¼hrt aus:
    * hat das Habitat genervt, sie haben noch nicht zurÃ¼ck genervt
    * Kontaktetablierung scheint sehr schleppend voran zu gehen
    * Kilian hat gerade seine bachelorarbeit hinter sich gebracht ğŸ¥³
    * bis nÃ¤chsten mittwoch ist kilian noch weg
        * danach ist chemielabor top-focus
    * auch inventarierung geht kilan ab kommenden mittwoch an (das ist der 8.6.2022)
    * zusage: innerhalb der nÃ¤chsten 1,5 Monate ist weg!
* Wiedervorlage im nÃ¤chsten Plenum! ETA 6 Wochen, ansonsten entsorgen, weil krobin zu viel Druck gemacht hat :(


## ğŸˆ Stand am Ulrichsfest 2. Juli

* Das Plenum hat letztes Mal gesagt, es ist eine gute Idee, da hin zu gehen
* Wie ist da der Fortschritt? Wir mÃ¼ssen irgendwas planen.
* Nun ist scheinbar eine Frist abgelaufen? WeiÃŸ Gregor hier etwas?
* Die Ulrichsfest-leute treffen sich Montags um 6, hinter der Kirche am Wollbad(?)
* 
* Regine/Gregor/Kidlab hÃ¤ngt sich an die Kinderveranstaltung in der nÃ¤he vom Murdocks (mit HÃ¼pfburg oder so)
* Wenn noch wer ne idee hat fÃ¼r ne Kleinigkeit, kann man wen an den Monat entsenden
* 19:33 +3 Menschen joinen das Plenum, dann aber doch nicht.
* krobin schlÃ¤gt vor: Mal am kommen Montagstreffen dort vorbei zu schauen, um herauszufinden ob wir uns spontan in kleinem Umfang noch anschlieÃŸen kÃ¶nnen.
    * krobin geht hin, wer noch? mahartma, phjl, paule, ...
    * es tut sich hier eine kleine ausgruppierung zusammen, das organisiert sich eher kleinteiliger
    * Kilian tanzt mit LED Streifen?! Matze macht auch mit!


## âš™ï¸ CNC-FrÃ¤se

* Rene's Chef verkauft eine FrÃ¤smaschine, die aber noch mit einer CNC-Steuerung versehen werden muus.
* Lab-internes Crowd-Funding lÃ¤uft -> https://github.com/openlab-aux/orgafoo/issues/309
* FrÃ¤se ist im Lab, sollte eigentlich[TM] heute im Plenum noch abgenickt werden
    * ist noch Stuff da, kann mit dem Auto abgeholt werden (Kleinteile)
    * unter anderem Motoren und Elektrik
* JÃ¶rg 100, Profpatsch 100, Krobin 30, Paule 50, Kilian 50, Aelonath 100, a.lorenz 100, craftamap 35, momo 100
    * Insgesamt ca. 630
* Rene hats bezahlt. Er will eure BeitrÃ¤ge gerne in bar, muss aber nicht sofort sein. Renes Ziel wurde minimal Ã¼bererreicht \o/
* Das GerÃ¤t ist jetzt da, JÃ¶rg, Adrian (und wer noch?) haben sie mit kleiner Zerlegerei haarscharf rein bekommen. Detailierter:
    * Kiste mit Mechatronik, Kasten mit Steuerung, Kleinkram muss noch geholt werden. 
    * Einzelne Schrauben mÃ¼ssen ersetzt werden (sind da), ansonsten nur noch zusammen schrauben. 
    * SchonfÃ¼sse vorher drunter (hab welche)!
* Bilder werden im Mattermost auftauchenn und dann vertootet und vertwittert :)


## ğŸ“¦ Der Umzug - Sachen labeln, Sachen wegwerfen

* Es gibt nun Sticker und wir wollen weniger scheiÃŸ haben. FÃ¼r alles, was nicht gelabeled ist (inklusive name!), gibt es keine Garantie, dass es nicht entsorgt wird.
* Es steht viel "Kram" oder "Stuff" rum.
* phj wÃ¼rde gerne Konsens finden, fÃ¼r "Alles was nicht gelabelt ist, kann relativ kurzfristig weggeworfen werden."
    * Kilian will
        * Schonfrist
        * ZusÃ¤tzliche Information per Mattermost
        * Eventuell "Deadline", Info fÃ¼r Leute: "Ab DD.MM.YYYY kanns passieren"
* Es gibt fÃ¼r dieses Konzept sehr viele Daumen hoch
* Das heiÃŸt, wir machen das so
* NÃ¤chster schitt: Policy in den Mattermost-KanÃ¤len ankÃ¼ndigen, eindeutig im WIki diumentiern und dann etwa 2 Wochen warten, und dann machen


## ğŸš® Verfallsdatum - MHD fÃ¼r Projekte und Stuff

* GroÃŸer 3D Drucker...
* A0-Drucker
* Ihr kÃ¶nnt gerne auf public/caution/... (aber nicht auf private!) solche MHDs auf den owner stickern vermerken, und die gerÃ¤te dann entsorgen/verschenken keine garantie auf wirksamkeit
* Was, wenn alle Ã¼berall "2099" draufschreiben? %) Neue Millenium Bug?
* Mahartma: Das kÃ¶nnen wir optional einfÃ¼hren, schadet nicht.


## ğŸ–¼ Plakate

* 4 groÃŸe Bilderrahmen wurden von phjl gespendet
* 2 sind schon mit MCH Plakaten (auf der GPN eingesammelt) versehen und hÃ¤ngen
* Eines hÃ¤ngt noch nicht, weil noch kein schÃ¶nes Plakat?!
* Eines verbastelt phjl noch in ein Projekt fÃ¼r den Space, bevor es dann irgendwann auftaucht ğŸ¤«


## ğŸ“‘ Neuer Mitgliedsantrag, neue GebÃ¼hrenordnung

* Phjl arbeitet an Ã„nderungen, unter anderem einem vorschlag zur Ã„nderung der GebÃ¼hrenordnung (Sie heiÃŸt laut Satzung "GebÃ¼hrenordnung", nicht "Beitragsordnung", so wie sie jetzt gefÃ¼hrt wird. Das kÃ¶nnte man gleich gerade ziehen.) mit kleiner Anhebung des regulÃ¤ren Beitrags, Umzug und so.
* Der neue regulÃ¤re Beitrag soll dann 35â‚¬/mo betragen, alternativ dazu soll es pay-what-you-want-mÃ¤ÃŸig eine mÃ¶glichkeit zum "individuellen beitrag" geben. (Buchungstechnisch, auch in der Zuwendungsbescheinigung, ist es einfacher, einen individuellen Mitgliedsbeitrag zu fÃ¼hren statt fixer beitrag + individuelle spende. So entspteht immer eine buchung statt zwei.)
* Auch der Mitgliedsantrag muss in Einklang mit der GebÃ¼hrenordnung und dem neuen Design neu aufgesetzt werden. phjl hat diesen neuen Antrag nun fertig, er liegt schon aus.
* Die BeitrÃ¤ge des neuen Antrags beziehen sich auf die von phjl vorgeschlagene neue GebÃ¼hrenordnung
* Die GebÃ¼hrenordnung muss von der Mitgliederversammlung verabschiedet werden. 
* Der neue Mitgliedsantrag ist einfach nur Design, und es gefÃ¤llt dem Vorstand, also ist es okay.
* Der Mitgliedsantrag zur FÃ¶rdermitgliedschaft fÃ¼r Privatpersonen und Firmen soll dann in zukunft ein seperater Antrag sein. Die Anforderungen fÃ¼r Firmen sind etwas anders (Firmen haben zum Beispiel einen Firmennamen statt einen Vor- und Nachnamen) und auf einem seperaten Antrag, den man eh fast nie braucht, ist es dann Ã¼bersichtlicher. 


## ğŸ‘€ Flyer am Schaufenster

* Am Donnerstag May 12 hat phjl Outdoor-Prostpekthalter ans Schaufenster auÃŸen montiert, auf HÃ¶he des 3D-Drucker-Regals. 
* Es gibt zwei StÃ¼ck: Die Idee ist, einen mit einem Standard-Flyer zu bestÃ¼cken, den anderen mit irgendwas aktuellem, z.B. Flyer fÃ¼r 3D-Drucker-Kurs
* phjl hat die Flyer zuhause gedruckt und geschnitten, die Auflagen sind entsprechend klein.
* Wenn es Probleme gibt (mÃ¼ll wird deponiert in den Haltern, Bier wird eingefÃ¼gt, etc.) mÃ¼ssen wir das Konzept sicher nochmal Ã¼berdenken.
* So ist es aber prinzipiell ganz cool, dass man sich 24/7 flyer mitnehmen kann


## ğŸ‘§ Kidslab und offener Donnerstag

* Kidslab und offener Donnerstag sind beide am Donnerstag, der rest der Woche ist ziemlich leer.
* Soll das so bleiben oder soll sich eins davon bewegen?
* Gregor sagt: Kidslab geht personell nur am Donnerstag.
* Kilian: FrÃ¼her gab es KÃ¼fa am Mittwoch, Kilian hÃ¤tte wieder Bock auf KÃ¼fa. Das kommt aber etwas auf die KÃ¼che an
* Tobi: LUGA kommt in Zukunft am Mittwoch rein
* Kilian hat wieder Bock auf GO-Abend, Vortragsabend und so.
    * krobin fÃ¤nde einen vortragsabendtag auch gut
* Vortragsabend extra einfÃ¼hren?
* Kilian findet den Donnerstag bisher sehr gut
* Krobin mag das Konzept mit Donnerstag fÃ¼r offenen Tag fÃ¼r unterschiedliche Altersgruppen zu unterschiedlichen Zeiten, wie es der akutelle Donnerstag ergibt
* Kidslab ist immer extrem gut besucht, sie mussten schon kinder abweisen
* public abend ist eher mau besucht, schlechte PR?
* Die allgemeine Stimmung: Der Donnerstag ist okay so.


## ğŸšª Der Tag des offenen Hackspaces

* Ist am 27. August
* Will das jemand betreuen? phjl, krobin sind verhindert.
* Idee kommt aus und funktioniert gut in den Niederlanden
* Leute, v.A. aus dem Chaos Fulda versuchen die Idee in (ccc).de etwas zu pushen, sie findet auch sonst schon etwas anklang
* https://md.darmstadt.ccc.de/tagderoffenentuer
* Nicht wie "TÃ¼rÃ¶ffnertag der Maus" mit Anmeldungen, sondern wirklich ganzer Tag, "Tag der offenen TÃ¼r". 
* Der Space wird bis dahin schÃ¶ner sein, aber man mÃ¼sste Sachen machen
* Wenn sich jemand findet, wollen wir das machen! Bisher sind alle verhindert :/
* Wiedervorlage! Auch im Mattermost fragen! Vielleicht findet sich noch jemand!


## ğŸ«µ Planungen zur Mitgliederversammlung

* Der Vorstand steht in fleiÃŸigen Vorbereitungen zur Mitgliederversammlung fÃ¼r 2022.
* Die findet voraussichtlich am 7. Juli oder am 4. August statt.
* Somit kann MV direkt vor dem Plenum sein. Effizienz \o/
* Die Zusammensetzung des Vorstands wird sich Ã¤ndern, wenn noch jemand hervortreten will, ist jetzt die Zeit.
    * Man kann auch erst wÃ¤hrend der MV hervortreten
    * Man kann sich aber auch schon frÃ¼her melden :)
* AntrÃ¤ge bitte zeitnah einreichen, Einladung kommt dann sehr bald
* Kommt auf Gregor, Fabi, Krobin, phjl, kilian, etc. zu :)


## ğŸ§‘â€ğŸ³ KÃ¼che

* Um die KÃ¼che mit bisherigen GerÃ¤ten, bisheriger Platte und neuen SchrÃ¤nken aufzubauen, wÃ¼nscht phjl sich ein Budget von ca. 600â‚¬ vom Lab. 
* Phjl wÃ¼rde dann bei Ikea shoppen gehen, die PlÃ¤ne dazu sind im Wiki ausgearbeitet unter: https://wiki.openlab-augsburg.de/kueche
* Kilian: FÃ¼r sowas wie KÃ¼fa wÃ¤re ein grÃ¶ÃŸerer Herd interessant
    * Wollen wir Gas? Naja neeee
    * Wollen wir dieses Fass vielleicht nicht auf machen? Ja...
* Phjl: Vielleicht wollen wir ja Induktion? ElektrogerÃ¤te tauschen wÃ¤re aber ein extra Kostenaufwand und kann man immernoch im Nachhinein machen
    * Und man kann kleine Felder als erweiterung zukaufen
* wir haben 3 Steckdosen auf 3 getrennten Phasen, daraus kann man Starkstrom sammeln
    * Nein, bitte sowas nicht tun. (warum?)
* Krobin: Wenn wir in ein paar Jahren tiefer ins Haus expandieren, wollen wir ne grÃ¶ÃŸere KÃ¼che, um besser KÃ¼fa machen zu kÃ¶nnen.
* Es gab keine weiteren harten EinwÃ¤nde gegen die PlÃ¤ne von phjl


## ğŸ§‘â€ğŸ¦¯ Blintux (Behinderten-PC)

* Die Idee beinhalet einen Computer mit GroÃŸbildschirm und Linux. Ubuntu enthÃ¤lt bereits eine Lupe. Mit der Zeit soll sich das System entwickeln.
* Ã–rtlichkeit bestimmen: Hauptraum beim schwarzen Sofe, Raum rechts vom Eingang oder Raum vorne.
* Sonnenlicht am Arbeitsplatz vermeiden, gutes kÃ¼nstliches Raumlicht, optimal mit Dimmer.
* Hardware ermitteln. PC und Bildschirm sind nach aktuellem Stand bereits vorhanden.
* Hilfe beim Aufbau und der Systemeinrichtung gesucht.
* Wirklich gute Dinge gibts leider nur fÃ¼r Windows und sind alle teuer und sowas :/
* Man kÃ¶nnte auch eine Braille-Zeile anhÃ¤ngen
    * oh, die sind aber mega teuer :(
    * vielleicht was cooles selbst bauen? :)
* Einzelne Projekte kÃ¶nnen auch per Projektantrag vom CCC bezuschusst werden
    * DafÃ¼r brÃ¤chte es eine detailliertere Projektbeschreibung
* Oder wir treten in Kontakt mit dem Blindenbund
* Wer mÃ¶chte sich mit dahinter klemmen?
* Einzene Angebote zur Hilfe kommen von Kilian, Krobin,...
* Kilian: Hatte mal Gedanken zu einem Audiodisplay, Sensory Substitution, Bildschirminhalt als Audio darstellen, die ParallelitÃ¤t des Visuellen in Audio abbilden, ein Experiment
    * cool!


## ğŸ—£ VortragsvorschlÃ¤gewiki

* Es gibt nach wie vor die Wiki-Seite "Talks und Kurse Ideensammlung"
* https://wiki.openlab-augsburg.de/Talks%20und%20Kurse%20Ideensammlung
* Nicht nur fÃ¼r die GemeinnÃ¼tzigkeit und den TÃ¤tigkeitsbericht, sondern auch fÃ¼r den Vereinszweck an sich wollen wir ab und zu mal wieder was veranstalten.


## ğŸ‘¾ Bericht ausm Regiotreff

* Auf der GPN war Regiotreff


## ğŸ§‘â€ğŸ’» Webseiten- und WikiÃ¼berarbeitung

* Phjl ist daran und dabei, hier aufzurÃ¤umen
* Ebenfalls kÃ¼rzlich beigetragen haben: midzer, sterni, ...?
* Fast alles hat sich in den letzten Jahren irgendwie geÃ¤ndert


## ğŸ§ LUGA Treffen

* Beim virtuellem LUGA-Treffen wurde beschlossen, ab dem nÃ¤chsten Treffen die neuen RÃ¤ume zu nutzen
* Das Treffen soll eine Kommbination aus real und virtuell sein, da sich die Zusammensetzung der GÃ¤ste stark geÃ¤ndert hat.
* Technische Machbarkeit mit Beamer, Kamera und Mikrofon erÃ¶rtern.
* Kontakt mit Michael RieÃŸ aufbauen und Einzelheiten besprechen.
    * Gregor weiÃŸ Bescheid
* Am 6.7. wieder in OpenLab


## ğŸ› Decke

* Kilan: Danke fÃ¼r die Spenden bisher
* Die Decke ist nun vorerst mit dem Dreckholz zu gemacht
* Gewindestangen schauen weit raus
* Es werden noch Gewindestanden eingekÃ¼rzt, das schÃ¶ne Holz hingemacht
* Man kÃ¶nnte BlumenkÃ¼bel hinhÃ¤ngen
* Bitte die Gewindestangen nicht Ã¼berladen! Sonst reiÃŸen die aus der Unterkonstruktion
* NÃ¤chste Woche kommt das gute Holz hin, dann bleibt es erstmal so
* FÃ¼r alles weiter, Kilian ansprechen!


## ğŸ“† Terminecke
* Ulrichsfest:
    * 02.07.2022, in the hood, siehe oben
* LUGA wieder vor Ort
    * 6.7.2022
* MCH (May Contain Hackers!)
    * 22.07.2022 - 26.07.2022 in Zeewolde, Flevoland, NL
    * Letztes mal hieÃŸsz es SHA (Still Hacking Anyway), davor OHM (Observe. Hack. Make.)
    * Wir sind keinem explizitem Village zugehÃ¶rig, wollen wir das Ã¤ndern? 
    * Unter dem Namen "Hell's Village" (ğŸ») formiert sich gegebenenfalls ein zusammenschluss in Anlehnung an die Grundidee des kÃ¶niglich bayerischen Amtsvillage. Es gibt dazu nun auch einen Matrix-Chanel: https://matrix.to/#/#Hell's-Village:chaosmaffei.de
* VVoid
    * 18.08.2022 - 21.08.2022 im tiefen bayerischen Hinterland
    * Hoffentlich ist das Wetter gut
    * Es gibt noch Tagestickets!


## ğŸ’ Mitnhemen ins nÃ¤chste Plenum (das ist am 7. Juli)
* Chemielabor?
* Tag des offenen Hackspaces?


## ğŸ”š Ende
* Um 20:45 waren wir fertig, danke!