# Plenum am 2023-02-02 um 20:00 Uhr

 ğŸ‘¯â€â™‚ï¸ Es sind 8 Wesen vor Ort, 0 online anwesend.

 â³ Es wurde gestartet um 21:10 Uhr

 âš ï¸ Bitte beachten: Themen bitte mit Namen und bis einen Tag vor Plenum aufschreiben. Dann fÃ¼r eigene Themen auch zum Plenum da sein. Ansonsten keine Garantie, dass das Thema auch dran kommt!


## ğŸ“¦ğŸ‘¾ Kallaxe? Memberboxen? (phjl)
* Ãœbers Wochenende KW3 haben waaaaargh und phj zwei Kallax-Regal gekauft und aufgebaut, einmal 2x4 im Hauptraum, einmal 3x4 im Flur, unter der Spacemap
* Hier sollen Kisten sinnvoll platz finden, eine kurze absprache im Plenum ist aber Sinnvoll
* phjl schlÃ¤gt vor:
    * Aktive Member sollen hier ihre eigene Kiste haben kÃ¶nnen
    * Daumenregel, nicht deutlich Ã¼ber ein Fach pro Person, auÃŸer man macht so viele Projekte, dass man den Platz wirklich sinnvoll nutzt/braucht. Bei Knappheit -> Neu thematisieren 
    * AuÃŸerdem soll es auch infrastrukturelle Kisten wie "Putzen" geben. 
* Es gilt: BYOK "bring your own kiste" (Euroboxen passen halbwegs gut)
* Plenum appreciated mit Applaus, phjl nutzt das als Ãœberleitung zum Crowdfunding
* Es wÃ¤re schÃ¶n, wenn eines davon durch die Crowd refinanziert werden kann: Das wÃ¤ren 100â‚¬
    * phjl schreibt diesen Aufruf, gemeinsam mit der Information, dass es diese FÃ¤cher gibt in den Chat.


## ğŸğŸ¥³ Geburtstagsparty: 10 Jahre (alle!)
* Safe the date ist raus: 25.03.2023 auf 26.03.2023
* Aufkleber-, Stempel-, und Flyerdesign ist entstanden und es materialisiert sich Propaganda
    * HSA, Studentische Vertretung: mahartma
    * Schwarzes Brett Fachschaft Informatik: krobin
    * Schaufenster/Flyerhalter: phjl
    * guter ort: du 
* Jetzt haben wir noch sieben Wochen um ein tolles Programm (von 18:00 - XX:XX Uhr) aufzustellen:
    * kingbbq meinte, er kÃ¶nnte "Programmieren in Minecraft", auch fÃ¼r Lehrer, oder etwas Ã¤hnliches machen
    * phjl hofft, mit w5rgh dann einiges Ã¼ber Airlock erzÃ¤hlen zu kÃ¶nnen
* Und eine gute Party zu organisieren:
    * GetrÃ¤nkeeinkauf
    * Barschichten
    * DJs/VJs/live performances/etc motivieren
    * Eigene Ideen einbringen und frÃ¼hzeitig verfolgen
* Weitere ToDos:
    * Nachbarschaft informieren
    * Werbung an geeignete Stellen bringen
* Es sind nur noch ca. 6 Wochen bis zur Party, das wÃ¤re nur noch ein Plenum.
    * -> Lasst uns eine AG Party grÃ¼nden, die trifft sich am Donnerstag, den 16.02. ab frÃ¼hstens 18 Uhr!


## ğŸ—£ï¸ğŸ¤ Verantwortung bei public events, Hausrecht und Code of Conduct
* Bei Public Events sollte ein "Host" anwesend sein, der/die sich um Aliens kÃ¼mmert
    * Sollte der/die Host benannt sein? (evtl. mit Schild: "Dein Host ist xyz")?
    * Was liegt in der Verantwortung des Host, was nicht?
        * Um GÃ¤ste kÃ¼mmern
        * Basic safety/Was jede\*r Keyholder immer macht: Ordentlich absperren, GerÃ¤te aus, Fenster zu, Licht: https://wiki.openlab-augsburg.de/abschliessen
        * NICHT: Lab putzen, wenn andere Dreck gemacht haben. FÃ¼r alle GÃ¤ste automatisch BespaÃŸung machen mÃ¼ssen.
    * phjl argumentiert, wir brauchen kein groÃŸes neues Regelwerk um auf eine einmalige Situation zu reagieren
    * waaaargh meint, das sind implizit schon geltende Regeln, die man wohl in 2 SÃ¤tzen ausformulieren kann. FÃ¼r ihn soll die Diskussion im Vordergrund stehen, muss nicht zwingend  niedergeschrieben werden.
    * mahartma bringt wiederholt richtiger WeiÃŸe ein, das die detailierten "keyholder"-Regeln sogar schon im Wiki und an der TÃ¼r sprechen.
    * Auch: Man kann den Ã¶ffentlichen Abend beenden und sich member-intern noch ein Bierchen gÃ¶nnen. :)
* Eskalationsstufen bei Problemen mit Verhalten von Membern & GÃ¤sten?
    * Vorschlag: 1) Gegenrede 2) deutliche Ansprache 3) Yeet!
    * Freundlich bleiben, alle Eskalationsstufen durchlaufen, notfalls mit Polizei eskalieren.
* Code of Conduct etablieren?
    * kein "be excellent to each other" Wischiwaschi bitte!
    * mahartma: "Soll nicht reglementieren, sondern grundlage bieten um Verhalten in Frage stellen zu kÃ¶nnen.?"
    * LÃ¶sungsvorschlag: Kein Code of Conduct, weil Missbrauchspotenzial hoch und Regulierung aller mÃ¶glichen Use-Cases nicht mÃ¶glich.
    * Krobin: Es gab nach dem letzten Rausschmissszenario einen Entwurf zu Code of Conduct von Momo, Annahme im Verein ist jedoch im Sande verlaufen
    * Phjl/Krobin: In anderen Spaces negative Erfahrungen mit Regelwerken, weil die Auslegung dieser Missbrauchspotenzial bietet
    * Wenn man sich nicht sicher ist, alleine zu entscheiden bzw. allgemein: Vor Eskalation mit anderen Anwesenden oder im Chat rÃ¼ckversichern und Konsens finden, um vom Hausrecht gebrauch machen zu kÃ¶nnen. (RausschmeiÃŸen)
    * SAGEN und Hilfe bei anwesenden suchen, wenn man sich (auch subjektiv) nicht wohl mit GÃ¤sten fÃ¼hlt.

## â˜ï¸ğŸ” Airlock
* Fortschritte!
    * NFC-Modul: Erfolgreicher Test
    * TÃ¼rmodul: Prototyping & Platinendesign
        * phj stellt nach dem Plenum den aktuellen Schaltplan vor
* Update zum Systemdesign
    * User workflow (und die dahinter liegenden state machine) wird beschrieben: du hÃ¤lst deine karte an die tÃ¼r, du kannst 60 sekunden lang rein, der status ist dann erstmal: "members only", du kannst dann (vermutlich mit zweitem nfc-reader) auch auf public stellen, wenn du willst. es ist modular gemacht und die features kommen stÃ¼ck fÃ¼r stÃ¼ck ;)

## ğŸ™‹â€â™€ï¸â“ Dein Thema hier? (Dein Name hier!)
* Bitte erklÃ¤re etwas zu deinem Thema


## ğŸ—ï¸ğŸš¨ Kurznachrichten
~~* Neue Regale! MemberfÃ¤cher?!~~
* WÃ¼rth war wieder da. Hat jemand Lust die Design-Kits durchzugehen und leere an unseren Ansprechpartner zu schicken? Z.B. die Hohlstecker sind komplett leer
* FrÃ¤sBrudi: Spindel dreht, FI wird nur gelegentlich beim Abschalten geworfen
* Rakete: Ist nun per WiFi-Steckdose stromsparend (thx w5rgh) und schaltet nicht mehr selbst ab (thx kingbbq)
* Der Haufen hat von Phase 0 bis 2 transiiert, bald (wann?) Phase 3 von 4
* mahartma liest viel zu schnell

## Ende um 22:12 \o/