# Plenum am 2023-01-05 um 20:00 Uhr

 ğŸ‘¯â€â™‚ï¸ Es sind 7 Wesen vor Ort, 3 online anwesend.

 â³ Es wurde gestartet um 20:16 Uhr

 âš ï¸ Bitte beachten: Themen bitte mit Namen und bis einen Tag vor Plenum aufschreiben. Dann fÃ¼r eigene Themen auch zum Plenum da sein. Ansonsten keine Garantie, dass das Thema auch dran kommt.

## ğŸ—ï¸ Kurznachrichten
* Neuer Switch (Danke fÃ¼r Arbeit und Leihgabe @lobo)
* Auch alles bis inkl. WiFi fÃ¼rs Internet hÃ¤ngt jetzt an der USV
* Rack schÃ¶ner gemacht und LAN-Kabel gezogen (CAD-Workstation, Snom; thx @phjl)
    * SNOM hat outgoing SIP issues; 407 Proxy authentication required
* JEV22 war sehr spontan, 20-30 Leute da (~50% Aliens/GÃ¤ste), finanziell ne Null-Nummer, aber sehr schÃ¶n
    * Haben etwas viel eingekauft, haben leider etwas weniger Partyumsatz als erwartet gehabt. 
* FrÃ¤sbrudis Frequenz-Umrichter kann scheinbar doch an unserem Netz starten -> Projekt lÃ¤uft weiter
* Keine reviewbaren News bzgl. Mietkostenzuschussantrag
    * NÃ¤chste Regiotelko, anfang nÃ¤chsten Monat: :crossed_fingers: 


## ğŸ‘¨â€ğŸ”§ Themen fÃ¼r den Vermieter (krobin)

* Es sind einige Aufgaben/Defekte angefallen, welche Aufgabe des Vermieters sind.
* Habt ihr auch welche, dann bitte beitragen:
    * SpÃ¼lung WC EG hÃ¤ngt manchmal
    * MÃ¼llschlÃ¼ssel-Situation
    * Unsere gedruckte Ausfertigung des Mietvertrags (gut, dass wir erstmal nen Scan gemacht haben)
    * Vielleicht: FahrradstÃ¤nder Hinterhof: Mitnutzungsrecht bestÃ¤tigen lassen, Ausbau anregen lassen
        * DÃ¼rfen GÃ¤ste FahrrÃ¤der vor das Schaufenster stellen? Wir haben kein Problem damit, aber das Haus schon?
        * Die FahrradstÃ¤nder im Hof sind immer extrem voll, hier brÃ¤uchte es An- und Ausbau
        * Sicherlich ein guter Punkt zum Anregen
    * Vielleicht: Um Klarstellung bitten, welche Nuztungsrechte des Hinterhofs wir genau haben und nicht haben. Die Hausordnung verbietet uns nichts, was wir dort getan haben.
    * ~~Die Abwassersistuation im Keller hat sich selbst behoben? Oder konnte das nochmal jemand beobachten?~~
        * in letzter Zeit keine dramatischen Beobachtungen, also einfach egal!
* Meldungen gerne auch an krobin/phjl/kingbbq, auch nach dem Plenum
    
    
## ğŸ¾ Party 10 Jahre Lab (phjl)

* Offiziell dekadiert sich das bestehen des Labs am 26.3.2023 (Das ist ein Sonntag)
* Wir wollen da eine Party machen, ein bisschen wie Einweihungsparty, aber geiler.
* Nur organisatorische und tatkrÃ¤ftige UnterstÃ¼tzung lÃ¤sst es eine Party werden, also helft gerne:
    * Planung
    * Werbung (nicht unwichtig, auch frÃ¼h, sonst schaffen es befreundete Vereine nicht)
    * (EinkÃ¤ufe)
    * Deko
    * DJ, LJ, Barschichten,
    * Putzen vorher/nacher
    * wieder das ganze Lab Beamer-Mappen? :D
    * ...
* MÃ¶chte das Plenum den Lab-Geburtstag feiern? 
    * JA!11
    

## ğŸš® GroÃŸe stufenweise Haufen-Aktion (phjl)
Seit unserem Umzug wÃ¤chst das Chaos und immer Projekte werden umgesetzt. Um Platz fÃ¼r die weitere Einrichtung zu schaffen, sind einige Aktive heute der Meinung gewesen:
* Um der Vielzahl an zufÃ¤lligen Dingen Herr zu werden, wollen wir eine groÃŸ angelegte Haufen-Aktion starten.
* Haufen wie immer:
    * DafÃ¼r wollen wir den eine Teil des Sofaraums zweckendfremden
    * Ãœber die nÃ¤chsten Tage (bis zum 22.01.) sammeln wir verschiedenste Dinge (v.A. ohne Owner-Sticker) im Sofaraum
    * Ãœber die dann folgenden Tage (23.01. - 10.02.) bringen Leute ihre selbst identifizieren Dinge in Sicherheit. Verwendet hierbei bitte Owner Sticker
    * AnschlieÃŸend (10.02.-24.02.) bringt jeder was er will in sicherheit
    * Was dann (ab dem 25.02.) Ã¼brig bleibt wird verscherbelt, verschenkt, oder entsorgt. 
    * Und dann vielleicht einfach alle Jahre wieder? :)
* Wer macht die Arbeit? Fotos, Kommunikation, Wikiseite? krobin (+phjl)..


## ğŸ”š Ende um 20:35