# Plenum am 2025-02-06

* ğŸ‘¯â€â™‚ï¸ Es sind 9 Wesen vor Ort.
* â³ Es wurde gestartet um 20:15 Uhr und Ende war um 21:38 Uhr
* âš ï¸ Bitte beachten:
  - Nach dem Plenum neue Seite unter der Wiki-Seite fÃ¼r das Protokoll anlegen und rÃ¼ber kopieren.

### NÃ¤chste MV im Mai (Paul)
- NÃ¤chste MV ist am 24. Mai geplant -> blockt euch bitte den Termin
- Tagesordnung wird fristgerecht allen mitgeteilt
- es muss ein neuer Vorstand gefunden werden -> macht euch bitte Gedanken, ob ihr als Vorstand kandidieren mÃ¶chtet
- Anfrage nach Zeitpunkt der Antragsanreichung
- zu einem festzulegenden davorliegenden Zeitpunkt werden die AntrÃ¤ge besprochen
- ACHTUNG: Tagesordnung muss entsprechend angepasst werden

### Mental Health/Resilience AG? (Rian)
  - Suche Menschen, die sich auch fÃ¼r das Thema interessieren
  - alle wÃ¼rden davon profitieren
  - Einbringen in die Vereinskultur von offenen Unterhaltungen Ã¼ber GefÃ¼hle, BedÃ¼rfnisse und/oder Konflikte
  - Es existieren Bedenken, ob solche GesprÃ¤che nicht lieber in Therapien gefÃ¼hrt werden sollten
  - fÃ¼r ausgeprÃ¤gte Hilfe fehlen die Kompetenzen
  - Meine Utopie die ich damit erreichen will wÃ¼rde folgende Zwecke erfÃ¼llen (u.a.):
    - Ein Supportnetzwerk fÃ¼r Mental Health Themen im Lab zu bauen (Expertise und Resourcen sammeln)
    - Vertrauen untereinander stÃ¤rken, Resilienz der Individuen und des Kollektivs stÃ¤rken
    - Ã„ngste insbesondere beim Kommunizieren von BedÃ¼rfnissen abbauen
    - Jedem die Chance geben, sich im Space geborgen zu fÃ¼hlen
  - AnsÃ¤tze:
    - (RegelmÃ¤ÃŸige) Sharing Circles
    - Workshops, Pairings zum Training von z.B. 
      - GefÃ¼hle identifizieren, mit anderen Ã¼ber GefÃ¼hle sprechen
      - Reflektion von Unsischerheiten im Umgang mit anderen
  - allgemeine Unsicherheit wie verfahren werden sollte
  - Vorschlag: Sammeln von anonymen Infos Ã¼ber Ã„rzt:innen, TherapieplÃ¤tze etc. (z.B. Erfahrungsberichte)
  - Diskussion Ã¼ber das Thema erfolgt nochmal separat
  
      
### Arbeitstisch Hauptraum
- JÃ¶rg: wÃ¼rde gerne einen groÃŸen MÃ¼ll- oder Laubsack beschaffen, in den sehr schnell nicht aufgerÃ¤umte GegenstÃ¤nde vom Tisch verfrachtet (und ggf.  recovered) werden kÃ¶nnen.
- Hinweis auf Lost+Found aufzufinden in Sofaraum auf/in BÃ¼cherregal
- Idee: wÃ¶chentliches gemeinsames sortieren der in L&F angesammelten Dinge + bissl aufrÃ¤umen
- Kiste/Sack wird allgemein akzeptiert
- Integration ins Haufensystem
- (interne?) Versteigerung der angesammelten Dinge ist eine MÃ¶glichkeit

### AttraktivitÃ¤t des Labs steigern fÃ¼r Mitglieder, Sympathisanten und Interessierte (~~Paul~~ Wargh :D)
- Diskussion darÃ¼ber wie wir das Lab als Gemeinschaft verstehen
- Erste Werkzeuge/Methodik definieren, um die Frage beantworten zu kÃ¶nnen, was wir vom Lab wollen
- Kann als Orientierungshilfe (ggf. vor MV) benutzt werden, um eine Idee fÃ¼r die zukÃ¼nftige Richtung zu kriegen
- Hilft bei Integration der neueren Mitglieder
- viel Zustimmung
- AnkÃ¼ndigung sollte nicht super Ã¶ffentlich, sondern in einem gewissen internen Radius verbreitet werden



### Kurznachrichten
- Patsch: WiedereinfÃ¼hrung des Curry-Clubs
- Paul: Ein gebrauchter Prusa-Drucker ist im Lab zum Verkauf aufgestellt
- Paul: Andre und ich kÃ¼mmern uns um die Thinclient-Spende fÃ¼rs Lab und machen gerade einen Termin aus mit dem Unternehmen, dass die abgeben mÃ¶chte 
- Paul: Lab-AB-Nachricht -> ein herr hat noch zwei Ã¤ltere funktionstÃ¼chtige (laut ihm) Laptops zu abzugeben -> hat jemand interesse? -> Besteht Interesse; Paule nimmt Kontakt auf
- Paul: Labputztag wieder probieren? 1x im Monat gemeinsam? -> Mit Party verbinden
- jemand hat Farb-Etiketten-Drucker abzugeben -> mÃ¼ssen Typen herausfinden und Kosten herausfinden
- Andre: Wir haben eine Kiste mit neuenÃ¶ KaltgerÃ¤tekabel!
